【裁判字號】    92,上訴,1056
【裁判日期】    920828
【裁判案由】    偽造文書等
【裁判全文】
臺灣高等法院刑事判決                          九十二年度上訴字第一五六號
    上  訴  人  臺灣板橋地方法院檢察署檢察官
    被      告  癸○○
右上訴人因被告偽造文書等案件，不服臺灣板橋地方法院九十年度訴字第二○九八號
，中華民國九十一年十一月八日第一審判決（起訴案號：臺灣板橋地方法院檢察署八
十九年度偵字第九四五六號）提起上訴，本院判決如左：
    主  文
原判決撤銷。
癸○○連續行使偽造私文書，足以生損害於他人，處有期徒刑肆年。
    事  實
一、癸○○明知周轉已陷入窘境，且每月月薪僅新台幣（下同）二萬一千元，無力負
    擔龐大之會款支出而無維持互助會運轉之能力，竟意圖為自己不法之所有，基於
    詐欺取財之概括犯意，自民國八十六年八月一日起，迄八十九年一月一日止，連
    續在其任職於臺北縣樹林市○○路二一二號之臺灣省公路局第一區工程處（現改
    制為交通部所有）之工作場所自任會首，邀集如附表三所示之會員，對之詐稱其
    有足夠之資力，復未經附表四所示虛列會員之授權，偽以其人參加為會員，致附
    表三所示之會員因之陷於錯誤而參加癸○○所召集如附表一所示之互助會共二十
    三組，並分別於附表二之一編號一至附表二之二三編號一所示之日期，交付首會
    會款。癸○○復承接前揭詐欺取財之概括犯意，利用各會員未克前往投標及彼此
    並未熟識之機會，在上址，以言詞向活會會員詐稱附表二之一至二之十一、二之
    十三、二之二二所示之虛列會員以附表二之一至二之十一、二之十三、二之二二
    所示之標息得標，使各該活會會員陷於錯誤，而交付標金扣除標息之會款。又基
    於行使偽造私文書及右開詐欺取財之概括犯意，在上址，冒用附表二之二編號二
    十、二一、二之十編號十四所示被冒用名義人之名義，在標單上偽造右揭姓名之
    署押即簽名一枚及於標單上記載表示標息之數字，偽造成依習慣係表示前開會員
    願以所載標息標取會款之意思之以私文書論之標單乙紙，提出參加競標而行使之
    ，並因而得標，致使不知情之活會會員陷於錯誤而交付標金扣除標息之會款，足
    以生損害於被冒用名義人及各該活會會員（虛列會員或被冒用名義人、開標日期
    、標息、受詐欺活會數、詐得金額，均詳如附表二之一至二之二三所示）。計共
    詐得會款一千四百十萬八千九百元（起訴書誤載為九百三十一萬三千四百六十九
    元）。又於附表五所示之時地，偽以附表六所示被冒用名義人之名義，參加附表
    五所示Ａ○○等會首所召集之互助會，使各該會首陷於錯誤而讓其入會，會期進
    行中，癸○○復承接右述行使偽造私文書及詐欺取財之概括犯意，在附表六所示
    之開標日期，在附表五所示之地點，冒用附表六所示被冒用名義人之名義，在標
    單上偽造右揭姓名之署押即簽名一枚及於標單上記載表示如附表六所示標息之數
    字，偽造成依習慣係表示前開會員願以所載標息標取會款之意思之以私文書論之
    標單乙紙，提出參加競標而行使之，並因而得標，致使會首陷於錯誤而交付當期
    會款，足以生損害於被冒用名義人、各該活會會員及各該會首（被冒用名義人、
    開標日期、標息、受詐欺活會數、詐得金額，均詳如附表六所示）。計共詐得會
    款二百零三萬一千三百五十元。總計癸○○共詐得一千六百十四萬零二百五十元
    。嗣於八十九年二月份，癸○○所召集之前揭互助會二十三組皆停標倒會，附表
    七所示之被害人相互核對後發覺上情，始知被騙。
二、案經附表七所示之被害人訴由臺灣板橋地方法院檢察署檢察官偵查起訴。
    理  由
一、訊據被告癸○○除對於詐欺金額有所爭執外，餘皆坦承不諱（詳臺灣板橋地方法
    院檢察署八十九年度偵字第九五四六號偵查卷宗第一九一頁反面、第二一一頁反
    面至第二一四頁、第三四三頁反面至第三四四頁、見原審九十年訴字第二○九八
    號卷第一七四頁至第一七八頁、第四○○頁、第四百十頁），此部分並經告訴人
    亥○○、玄○○、Ａ○○、Ｂ○○、Ｐ○○、Ｑ○○、Ｕ○○、ｄ○○、ｈ○○
    、ｊ○○、告訴人代理人吳慶隆律師、王永春律師於偵訊及原審法院調查中指訴
    綦詳（詳臺灣板橋地方法院檢察署八十九年度偵字第九五四六號偵查卷宗第二頁
    至第七頁、第一九一頁至第一九三頁反面、第二一四頁至第二一五頁、第三二九
    頁至第三三四頁、第三四四頁至第三四五頁、第三五六頁反面、第三九一頁及其
    反面、原審法院九十年十二月十八日、九十一年五月十六日訊問筆錄）。次者，
    附表二之十編號十五部分，核諸被告提出之互助會會單乙紙（附於原審九十年訴
    字第二○九八號卷內），其上係載明八十九年一月一日該次係范妙文以一千二百
    元之標息得標，而范妙文非實際會員，已據告訴人代理人吳慶隆律師在「與被告
    癸○○核對召募及參加互助會之債權債務對帳統計表」（附於原審九十年訴字第
    二○九八號卷內）中載明甚詳，且被告對告訴人代理人吳慶隆律師所提出之上述
    「與被告癸○○核對召募及參加互助會之債權債務對帳統計表」中對確定會員姓
    名均無爭執（見原審卷第九十年訴字第二○九八號卷第一七九頁），從而，顯係
    被告虛以范妙文名義入會，並於八十九年一月一日，以一千二百元之標息得標，
    並以言詞向其他活會會員詐稱係范妙文以一千二百元得標，使不知情之活會會員
    陷於錯誤而交付會金扣除標息之會款，自屬無疑。再者，民間互助會已得標之死
    會會員，無論同組何一會員得標及其願出標金若干，均須繳納當期全額會款（如
    係外標，並須另繳納會息），縱為會首之上訴人施用詐術，以他會員名義冒標，
    並向死會會員收取會款，因該等死會會員本負有繳納會款之義務，而非陷於錯誤
    而交付上訴人，自無構成詐欺取財罪之可言，最高法院八十三年度台上字第四一
    五三號判決意旨可資參照。職是，被告自任會首或偽以他人名義參與附表五所示
    Ａ○○等會首召集之互助會，其詐得之金額應皆係該組互助會會金扣除當月標息
    ，乘以當次活會會員（含當次被冒標者之人，然需扣除被告以自己名義或偽以他
    人名義入會之部分）甚明，從而，公訴人認被告詐得之金額應加計死會會員繳納
    之會款，顯有未當。且上述詐欺金額亦不因被告事後陸續清償其他活會款項或繼
    續繳納死會會款予附表五所示之Ａ○○等會首而有所影響，充其量僅係被告犯後
    態度而已，是以，被告辯稱詐欺金額應扣除已清償其他活會款項或扣除繳納死會
    會款予附表五所示之Ａ○○等會首部分云云，亦委無足採。另被告既偽造附表二
    之二編號二十、二一、二之十編號十四所示被冒用名義人之名義投標並得標，使
    不知情之活會會員誤以確有該會員標會，而交付活會會款，則被告意圖為自己不
    法之所有，而以該等詐術，詐取財物，亦彰至明。且被告前揭偽造標單，冒取會
    款之行為，使附表二之二編號二十、二一、二之十編號十四所示被冒用名義人受
    有遭其他活會會員追索死會會款之危險，且使其他活會會員之財產受有損失，自
    足生損害於其等各人。另被告明知周轉已陷入窘境（詳原審法院九十一年二月二
    十六日訊問筆錄），且月薪僅二萬一千元，無力負擔龐大之會款支出，難以維持
    互助會之運轉，然除自任會首外，復虛列眾多會員入會，使不知情如附表三所示
    之會員，因之參與該互助會，復陸續以虛列會員名義或冒用實際活會會員名義標
    取會款，則其於召會之初，已有圖以不法所有之意，實屬甚明。末被告復偽以他
    人名義參與附表五所示Ａ○○等會首召集之互助會，使各該會首陷於錯誤因而讓
    其入會，詎其入會後，又以偽造之該他人名義標取會款，則其於參與附表五所示
    Ａ○○會首召集之互助會之始，顯有不法所有之詐欺犯意，且其偽造該他人名義
    偽造標單標取會款，亦有使該他人遭受會首及其他活會會員追索死會會款之危險
    ，且使其他活會會員之財產受有損失，自足生損害於其等各人，復殆無疑。此外
    ，復有互助會會單、切結書等附卷可資佐證（附於臺灣板橋地方法院檢察署八十
    九年度偵字第九五四六號偵查卷宗第二十頁至一六八頁）。綜上，本件事證明確
    ，被告犯行，洵堪認定，應依法論科。
二、核被告意圖為自己不法所有，未經附表四所示虛列會員之同意或授權，偽以其人
    參加為會員，致附表三所示之會員因之陷於錯誤而參加被告召集之互助會，並交
    付首會會款；復以言詞向活會會員詐稱附表二之一至二之十一、二之十三、二之
    二二所示之虛列會員，以附表二之一至二之十一、二之十三、二之二二所示之標
    息得標，使各該活會會員陷於錯誤，而交付標金扣除標息之會款，核其此部分所
    為，係犯刑法第三百三十九條第一項之詐欺取財罪；次按於標單上記載會員姓名
    及本金金額，依習慣乃用以表示該會員願出所書本金金額以標取會款之證明，依
    刑法第二百二十條第一項之規定，該標單應以私文書論，是被告意圖為自己不法
    之所有，而以附表二之二編號二十、二一、二之十編號十四所示被冒用名義人及
    附表六所示被冒用名義人之名義制作標單並持以行使參加競標，得標後致使不知
    情之活會會員陷於錯誤而繳交會款，核其此部分所為，係犯刑法第二百十六條之
    行使第二百二十條第一項、第二百十條之偽造準私文書罪及同法第三百三十九條
    第一項之詐欺取財罪。其偽造準私文書之低度行為為其行使偽造準私文書之高度
    行為所吸收，應祇論以行使偽造準私文書罪。又其一次虛列會員召集互助會詐欺
    首會會款及一次以前開虛列會員名義投標詐取活會會員所交付之會款，一次冒用
    實際活會會員名義投標詐取活會會員所交付之會款等行為，係各同時侵害多數活
    會會員之法益，乃係一行為觸犯數罪名，為想像競合犯，應依刑法第五十五條之
    規定從一重處斷。再其多次詐欺取財及行使偽造準私文書之犯行，各係時間緊接
    ，所犯又係構成要件相同之罪名，顯各係基於概括之犯意反覆為之，皆係連續犯
    ，應依刑法第五十六條之規定論以一罪並加重其刑。又其所犯詐欺取財罪與行使
    偽造準私文書罪二罪間，有方法結果之牽連關係，應從一重之行使偽造準私文書
    罪論處。公訴人雖未敘及附表二之十編號十五部分，惟此部分與公訴人起訴部分
    ，有連續犯之裁判上一罪關係，為起訴效力所及，自得合一審理。
三、原審予以論科，固非無見，惟查：刑之量定，為求個案裁判之妥當性，法律固賦
    與法院裁量權。但此項裁量權之行使，並非漫無標準，仍應依刑法第五十七條規
    定，審酌行為人及其行為等一切情狀，為整體之評價，使罪刑均衡，輕重得宜。
    如偏執一端，致失出失入，自難謂為適法。最高法院八十七年度台上字第二六
    七二號判決採同一見解。此外，刑事審判之量刑，在於實現刑罰權之分配的正
    義，故法院對有罪之被告科刑，應符合罪刑相當之原則，使罰當其罪，以契合人
    民之法律感情，故刑法第五十七條明定科刑時應審酌一切情狀，尤應注意該條所
    列十款事項以為科刑輕重之標準。本件被告癸○○詐欺金額高達一千六百十四萬
    零二百五十元，被害人人數眾多，犯罪手段惡劣，犯罪所造成之損害十分嚴重，
    原審僅量處有期徒刑二年，顯不符前揭罪刑相當之原則，難以契合人民之法律感
    情，尚有未合。
三、檢察官依告訴人Ａ○○之請求而上訴，其上訴意旨以被告癸○○蓄意性倒會，已
    造成近百名被害人之經濟無助之重大家庭問題，且事後態度不佳，拒絕還款，並
    欲使同案被告任季禎、辛紹鈞等脫免刑責等情，斷無僅判處有期徒刑二年之理等
    語而指摘原判決量刑不當，為有理由。原判決既有前揭瑕疵而無可維持，自應由
    本院將原判決予以撤銷改判。爰審酌被告為圖取得互助會會款，明知月薪僅二萬
    一千元，無力負擔龐大之會款支出而無清償能力，竟意圖為自己不法之所有，而
    召集附表一所示之互助會共二十三組，並偽以他人名義參與附表五所示Ａ○○等
    會首召集之互助會，復以虛列會員或被冒用名義人之名義冒取會款，使人交付財
    物，損害他人之權益，犯罪所得高達一千六百十四萬零二百五十元，僅賠償告訴
    人部分款項（見原審九十年訴字第二○八五號卷第三○六頁至第三○九頁），被
    害之人數眾多，其犯罪手段惡劣，犯罪所造成之損害至為重大，惟素無前科，有
    臺灣高等法院檢察署刑案紀錄簡覆表乙紙在卷足憑，犯後坦承犯行之態度，兼衡
    被告之品行、智識程度，檢察官請求量處有期徒刑四年等一切情狀，量處有期徒
    刑四年，以示懲儆。另被告所偽造之標單，於得標後即予丟棄而滅失，為被告所
    不爭，爰不併予宣告沒收之，附此敘明。
四、公訴意旨另以：被告又於八十九年二月一日，以不詳標息、不詳被冒用名義人，
    標取附表二之二三所示之互助會，標金收入四千三百二十九元。又連續多次在附
    表八所示之時地，以其名義參加由附表八所示Ａ○○等會首所召集之互助會，使
    各該會首陷於錯誤而讓其參加，於會期進行中，連續由其得標（詳如附表九所示
    ），並使會首陷於錯誤，而交付會款，因認被告此部分亦涉有詐欺取財之罪嫌云
    云。經查：
  (一)、附表二之二三所示之互助會早於八十九年二月（二月並未開標）即已停標，此
      為被告及告訴人代理人吳慶隆律師所不爭執，況告訴人代理人吳慶隆律師所提
      出之「與被告癸○○核對召募及參加互助會之債權債務對帳統計表」（附於原
      審卷內）亦僅載明該互助會僅於八十九年一月一日收取首會會款一萬元而已，
      則被告如何於停標後，向活會會員收取標金四千三百二十九元？且被告係向何
      活會會員收取標金四千三百二十九元？是公訴人認被告於八十九年二月一日，
      向某會員收取標金四千三百二十九元，顯有誤會。
  (二)、次者，被告固有以自己名義參與附表八所示之互助會，並均已得標，雖為被告
      所是認（見原審九十年訴字第二○九八號卷第一七五頁至第一七八頁），然被
      告得標後仍陸續給付死會會款直至八十九年一月一日止，亦據被告、告訴人Ａ
      ○○及告訴人代理人吳慶隆律師一致供承在卷（見原審九十年訴字第二○九八
      號卷第一七八頁至第一七九頁），衡情，倘被告自始即係基於詐欺意圖而參與
      Ａ○○等會首召集之互助會，則其於標取會款後，何需按月繳納死會會款，直
      至八十九年二月宣告倒會之時止？此外，復查無其他積極證據足證被告確有施
      用詐術之欺罔手段，縱其事後確因互助會倒會之連鎖效應，而未繼續繳納死會
      會款，亦不過民事債務不履行之範疇，僅得循民事途徑解決，斷不得遽以入被
      告於罪，從而，此二部分應皆屬不能證明，然公訴人認此部分與上揭起訴並經
      原審論罪科刑部分，有連續犯之裁判上一罪關係，爰不另為無罪判決之諭知，
      附此敘明。
據上論斷，應依刑事訴訟法第三百六十九條第一項前段、第三百六十四條、第二百九
十九條第一項前段，刑法第五十六條、第二百十六條、第二百二十條第一項、第二百
十條、第三百三十九條第一項、第五十五條，罰金罰鍰提高標準條例第一條，判決如
主文。
本案經檢察官周誠南到庭執行職務。
中      華      民      國    九十二    年      八      月    二十八    日
                              臺灣高等法院刑事第二庭
                                  審判長法  官  蔡  長  溪
                                        法  官  楊  貴  志
                                        法  官  林  俊  益
右正本證明與原本無異。
如不服本判決，應於收受送達後十日內向本院提出上訴書狀，其未敘述上訴之理由者
並得於提起上訴後十日內向本院補提理由書
                                        書記官  陳  明  琴
中      華      民      國    九十二    年      八      月    二十九    日
附錄：本判決論罪科刑法條全文
中華民國刑法第二百二十條
在紙上或物品上之文字、符號、圖畫、照像，依習慣或特約，足以為表示
其用意之證明者，關於本章及本章以外各罪，以文書論。
錄音、錄影或電磁紀錄，藉機器或電腦之處理所顯示之聲音、影像或符號
，足以為表示其用意之證明者，亦同。
稱電磁紀錄，指以電子、磁性或其他無法以人之知覺直接認識之方式所製
成之紀錄，而供電腦處理之用者。
中華民國刑法第三百三十九條
 (普通詐欺罪)
意圖為自己或第三人不法之所有，以詐術使人將本人或第三人之物交付者
，處五年以下有期徒刑、拘役或科或併科一千元以下罰金。
以前項方法得財產上不法之利益或使第三人得之者，亦同。
前二項之未遂犯罰之。
附表一：癸○○所召集之互助會
┌──┬───────┬─────┬─────┬────┬───────┐
│編號│互助會起迄日期│互助會會單│開標日期  │每期會款│開標地點      │
│    │              │所示會員人│          │新台幣  │              │
│    │              │數（含會首│          │（下同）│              │
│    │              │）        │          │        │              │
├──┼───────┼─────┼─────┼────┼───────┤
│一  │87.11.01.至   │二十五    │每月發薪日│一萬元  │臺灣省公路局第│
│    │89.11.01.     │          │上午十時  │        │一區工程處機料│
│    │              │          │          │        │課（臺北縣樹林│
│    │              │          │          │        │市○○路二一二│
│    │              │          │          │        │號）          │
├──┼───────┼─────┼─────┼────┼───────┤
│二  │86.08.01.至   │三十七    │同右      │一萬元  │同右          │
│    │89.08.01.     │          │          │        │              │
├──┼───────┼─────┼─────┼────┼───────┤
│三  │87.11.01.至   │二十五    │同右      │一萬元  │同右          │
│    │89.11.01.     │          │          │        │              │
├──┼───────┼─────┼─────┼────┼───────┤
│四  │87.08.01.至   │二十五    │同右      │一萬元  │同右          │
│    │89.08.01.     │          │          │        │              │
├──┼───────┼─────┼─────┼────┼───────┤
│五  │87.04.01.至   │三十一    │同右      │一萬元  │同右          │
│    │89.10.01.     │          │          │        │              │
├──┼───────┼─────┼─────┼────┼───────┤
│六  │87.04.01.至   │三十一    │同右      │一萬元  │同右          │
│    │89.11.01.     │          │          │        │              │
├──┼───────┼─────┼─────┼────┼───────┤
│七  │87.04.01.至   │三十一    │同右      │一萬元  │同右          │
│    │89.11.01.     │          │          │        │              │
├──┼───────┼─────┼─────┼────┼───────┤
│八  │87.08.01.至   │二十五    │同右      │一萬元  │同右          │
│    │89.08.01.     │          │          │        │              │
├──┼───────┼─────┼─────┼────┼───────┤
│九  │86.08.01.至   │三十七    │同右      │一萬元  │同右          │
│    │89.08.01.     │          │          │        │              │
├──┼───────┼─────┼─────┼────┼───────┤
│十  │87.08.01.至   │二十五    │同右      │一萬元  │同右          │
│    │89.08.01.     │          │          │        │              │
├──┼───────┼─────┼─────┼────┼───────┤
│十  │88.11.01.至   │三十七    │同右      │一萬元  │同右          │
│一  │91.11.01.     │          │          │        │              │
├──┼───────┼─────┼─────┼────┼───────┤
│十  │88.11.01.至   │三十七    │同右      │一萬元  │同右          │
│二  │91.11.01.     │          │          │        │              │
├──┼───────┼─────┼─────┼────┼───────┤
│十  │88.11.01.至   │三十七    │同右      │一萬元  │同右          │
│三  │91.11.01.     │          │          │        │              │
├──┼───────┼─────┼─────┼────┼───────┤
│十  │89.01.01.至   │十三      │同右      │一萬元  │同右          │
│四  │90.01.01.     │          │          │        │              │
├──┼───────┼─────┼─────┼────┼───────┤
│十  │89.01.01.至   │十三      │同右      │一萬元  │同右          │
│五  │90.01.01.     │          │          │        │              │
├──┼───────┼─────┼─────┼────┼───────┤
│十  │89.01.01.至   │十三      │同右      │一萬元  │同右          │
│六  │90.01.01.     │          │          │        │              │
├──┼───────┼─────┼─────┼────┼───────┤
│十  │89.01.01.至   │十三      │同右      │一萬元  │同右          │
│七  │90.01.01.     │          │          │        │              │
├──┼───────┼─────┼─────┼────┼───────┤
│十  │89.01.01.至   │十三      │同右      │一萬元  │同右          │
│八  │90.01.01.     │          │          │        │              │
├──┼───────┼─────┼─────┼────┼───────┤
│十  │89.01.01.至   │十三      │同右      │五千元  │同右          │
│九  │90.01.01.     │          │          │        │              │
├──┼───────┼─────┼─────┼────┼───────┤
│二  │89.01.01.至   │十三      │同右      │五千元  │同右          │
│十  │90.01.01.     │          │          │        │              │
├──┼───────┼─────┼─────┼────┼───────┤
│二  │89.01.01.至   │十三      │同右      │五千元  │同右          │
│一  │90.01.01.     │          │          │        │              │
├──┼───────┼─────┼─────┼────┼───────┤
│二  │88.12.01.至   │十三      │同右      │五千元  │同右          │
│二  │89.12.01.     │          │          │        │              │
├──┼───────┼─────┼─────┼────┼───────┤
│二  │89.01.01.至   │十三      │同右      │五千元  │同右          │
│三  │90.01.01.     │          │          │        │              │
└──┴───────┴─────┴─────┴────┴───────┘
附表二：互助會詐欺及偽造文書之詳細情形
附表二之一：
┌──┬────┬───┬────┬───┬───┬──────────┐
│編號│所屬會別│虛列會│開標日期│標  息│受詐欺│詐得金額：（標金－標│
│    │（附表一│員或被│        │      │活會數│息）×活會人數（即應│
│    │之編號）│冒用名│        │      │      │扣除會首、死會人數及│
│    │        │義人  │        │      │      │虛列會員）          │
├──┼────┼───┼────┼───┼───┼──────────┤
│一  │一      │首會  │87.11.01│0     │九    │10000×9=90000      │
│    │        │      │(第1次) │      │      │                    │
├──┼────┼───┼────┼───┼───┼──────────┤
│二  │一      │宋美英│87.12.01│2300  │九    │(00000-0000)×9     │
│    │        │（虛列│(第2次) │      │      │ =69300             │
│    │        │會員）│        │      │      │                    │
├──┼────┼───┼────┼───┼───┼──────────┤
│三  │一      │傅妙宇│88.01.01│2400  │九    │(00000-0000)×9     │
│    │        │（虛列│(第3次) │      │      │ =68400             │
│    │        │會員）│        │      │      │                    │
├──┼────┼───┼────┼───┼───┼──────────┤
│四  │一      │徐佩如│88.02.01│2200  │九    │(00000-0000)×9     │
│    │        │（虛列│(第4次) │      │      │ =70200             │
│    │        │會員）│        │      │      │                    │
├──┼────┼───┼────┼───┼───┼──────────┤
│五  │一      │呂乃云│88.03.01│2300  │九    │(00000-0000)×9     │
│    │        │（虛列│(第5次) │      │      │ =69300             │
│    │        │會員）│        │      │      │                    │
├──┼────┼───┼────┼───┼───┼──────────┤
│六  │一      │林巧足│88.04.01│2300  │九    │(00000-0000)×9     │
│    │        │（虛列│(第6次) │      │      │ =69300             │
│    │        │會員）│        │      │      │                    │
├──┼────┼───┼────┼───┼───┼──────────┤
│七  │一      │宋美華│88.05.01│2200  │九    │(00000-0000)×9     │
│    │        │（虛列│(第7次) │      │      │ =70200             │
│    │        │會員）│        │      │      │                    │
│    │        │      │        │      │      │                    │
├──┼────┼───┼────┼───┼───┼──────────┤
│八  │一      │姜技美│88.06.01│2200  │九    │(00000-0000)×9     │
│    │        │（虛列│(第8次) │      │      │ =70200             │
│    │        │會員）│        │      │      │                    │
├──┼────┼───┼────┼───┼───┼──────────┤
│九  │一      │徐佩嬌│88.07.01│2200  │九    │(00000-0000)×9     │
│    │        │（虛列│(第9次) │      │      │ =70200             │
│    │        │會員）│        │      │      │                    │
├──┼────┼───┼────┼───┼───┼──────────┤
│十  │一      │紀華冰│88.08.01│2000  │九    │(00000-0000)×9     │
│    │        │（虛列│(第10次)│      │      │ =72000             │
│    │        │會員）│        │      │      │                    │
├──┼────┼───┼────┼───┼───┼──────────┤
│十  │一      │紀華娜│88.09.01│2000  │九    │(00000-0000)×9     │
│一  │        │（虛列│(第11次)│      │      │ =72000             │
│    │        │會員）│        │      │      │                    │
├──┼────┼───┼────┼───┼───┼──────────┤
│十  │一      │潘美足│88.10.01│2000  │九    │(00000-0000)×9     │
│二  │        │（虛列│(第12次)│      │      │ =72000             │
│    │        │會員）│        │      │      │                    │
├──┼────┼───┼────┼───┼───┼──────────┤
│十  │一      │呂乃云│88.11.01│2000  │九    │(00000-0000)×9     │
│三  │        │（虛列│(第13次)│      │      │ =72000             │
│    │        │會員）│        │      │      │                    │
├──┼────┼───┼────┼───┼───┼──────────┤
│十  │一      │倪仲仲│88.12.01│2000  │九    │(00000-0000)×9     │
│四  │        │（虛列│(第14次)│      │      │ =72000             │
│    │        │會員）│        │      │      │                    │
├──┼────┼───┼────┼───┼───┼──────────┤
│十  │一      │宋美英│89.01.01│2100  │九    │(00000-0000)×9     │
│五  │        │（虛列│(第15次)│      │      │ =71100             │
│    │        │會員）│        │      │      │                    │
├──┴────┴───┴────┴───┴───┴──────────┤
│總計共詐得一百零七萬八千二百元（起訴書誤載為一百零八萬元）。本會僅以虛│
│列會員方式詐騙活會會員財物，未以其他活會會員名義冒標。且本會實際僅九位│
│會員參與癸○○召集之互助會，其餘之會員均係癸○○虛列。                │
└───────────────────────────────────┘
附表二之二：
┌──┬────┬───┬────┬───┬───┬──────────┐
│編號│所屬會別│虛列會│開標日期│標  息│受詐欺│詐得金額：（標金－標│
│    │（附表一│員或被│        │      │活會數│息）×活會人數（即應│
│    │之編號）│冒用名│        │      │      │扣除會首、死會人數及│
│    │        │義人  │        │      │      │虛列會員）          │
├──┼────┼───┼────┼───┼───┼──────────┤
│一  │二      │首會  │86.08.01│0     │十七  │10000×17=170000    │
│    │        │      │(第1次) │      │      │                    │
├──┼────┼───┼────┼───┼───┼──────────┤
│二  │二      │宋如妹│86.09.01│2100  │十七  │(00000-0000)×17    │
│    │        │（虛列│(第2次) │      │      │ =134300            │
│    │        │會員）│        │      │      │                    │
├──┼────┼───┼────┼───┼───┼──────────┤
│三  │二      │劉月仁│86.12.01│2000  │十五  │(00000-0000)×15    │
│    │        │（虛列│(第5次) │      │      │=120000             │
│    │        │會員）│        │      │      │                    │
├──┼────┼───┼────┼───┼───┼──────────┤
│四  │二      │曹妙妙│87.01.01│2000  │十五  │(00000-0000)×15    │
│    │        │（虛列│(第6次) │      │      │=120000             │
│    │        │會員）│        │      │      │                    │
├──┼────┼───┼────┼───┼───┼──────────┤
│五  │二      │王文萍│87.02.01│2000  │十五  │(00000-0000)×15    │
│    │        │（虛列│(第7次) │      │      │=120000             │
│    │        │會員）│        │      │      │                    │
├──┼────┼───┼────┼───┼───┼──────────┤
│六  │二      │王文益│87.03.01│2000  │十五  │(00000-0000)×15    │
│    │        │（虛列│(第8次) │      │      │=120000             │
│    │        │會員）│        │      │      │                    │
├──┼────┼───┼────┼───┼───┼──────────┤
│七  │二      │蔣史萍│87.04.01│2000  │十五  │(00000-0000)×15    │
│    │        │（虛列│(第9次) │      │      │=120000             │
│    │        │會員）│        │      │      │                    │
│    │        │      │        │      │      │                    │
├──┼────┼───┼────┼───┼───┼──────────┤
│八  │二      │王珠云│87.05.01│2000  │十五  │(00000-0000)×15    │
│    │        │（虛列│(第10次)│      │      │=120000             │
│    │        │會員）│        │      │      │                    │
├──┼────┼───┼────┼───┼───┼──────────┤
│九  │二      │席介仁│87.06.01│2000  │十五  │(00000-0000)×15    │
│    │        │（虛列│(第11次)│      │      │=120000             │
│    │        │會員）│        │      │      │                    │
├──┼────┼───┼────┼───┼───┼──────────┤
│十  │二      │博雙雙│87.07.01│2000  │十五  │(00000-0000)×15    │
│    │        │（虛列│(第12次)│      │      │=120000             │
│    │        │會員）│        │      │      │                    │
├──┼────┼───┼────┼───┼───┼──────────┤
│十  │二      │席介釗│87.08.01│2000  │十五  │(00000-0000)×15    │
│一  │        │（虛列│(第13次)│      │      │=120000             │
│    │        │會員）│        │      │      │                    │
├──┼────┼───┼────┼───┼───┼──────────┤
│十  │二      │席介鈞│87.09.01│2000  │十五  │(00000-0000)×15    │
│二  │        │（虛列│(第14次)│      │      │=120000             │
│    │        │會員）│        │      │      │                    │
├──┼────┼───┼────┼───┼───┼──────────┤
│十  │二      │管元君│87.10.01│2000  │十五  │(00000-0000)×15    │
│三  │        │（虛列│(第15次)│      │      │=120000             │
│    │        │會員）│        │      │      │                    │
├──┼────┼───┼────┼───┼───┼──────────┤
│十  │二      │康文慶│87.11.01│2000  │十五  │(00000-0000)×15    │
│四  │        │（虛列│(第16次)│      │      │=120000             │
│    │        │會員）│        │      │      │                    │
├──┼────┼───┼────┼───┼───┼──────────┤
│十  │二      │王珠凡│87.12.01│2100  │十五  │(00000-0000)×15    │
│五  │        │（虛列│(第17次)│      │      │=118500             │
│    │        │會員）│        │      │      │                    │
├──┼────┼───┼────┼───┼───┼──────────┤
│十  │二      │余仲乃│88.01.01│2200  │十五  │(00000-0000)×15    │
│六  │        │（虛列│(第18次)│      │      │=117000             │
│    │        │會員）│        │      │      │                    │
├──┼────┼───┼────┼───┼───┼──────────┤
│十  │二      │余仲仁│88.03.01│2100  │十四  │(00000-0000)×14    │
│七  │        │（虛列│(第20次)│      │      │=110600             │
│    │        │會員）│        │      │      │                    │
├──┼────┼───┼────┼───┼───┼──────────┤
│十  │二      │卓月雲│88.04.01│2000  │十四  │(00000-0000)×14    │
│八  │        │（虛列│(第21次)│      │      │=112000             │
│    │        │會員）│        │      │      │                    │
├──┼────┼───┼────┼───┼───┼──────────┤
│十  │二      │黃明芬│88.05.01│2000  │十四  │(00000-0000)×14    │
│九  │        │（虛列│(第22次)│      │      │=112000             │
│    │        │會員）│        │      │      │                    │
├──┼────┼───┼────┼───┼───┼──────────┤
│二  │二      │Ｐ○○│88.07.01│2000  │十三  │(00000-0000)×13    │
│十  │        │（冒標│(第24次)│      │      │=104000             │
│    │        │）    │        │      │      │                    │
├──┼────┼───┼────┼───┼───┼──────────┤
│二  │二      │戊○○│88.09.01│2050  │十二  │(00000-0000)×12    │
│一  │        │（冒標│(第26次)│      │      │=95400              │
│    │        │）    │        │      │      │                    │
├──┴────┴───┴────┴───┴───┴──────────┤
│總計共詐得二百五十一萬三千八百元（起訴書誤載為一百六十一萬二千一百元）│
│。本會係以虛列會員及冒用其他活會會員名義投標之方式詐騙活會會員財物。且│
│本會實際僅十七位會員參與癸○○召集之互助會，其餘之會員均係癸○○虛列。│
└───────────────────────────────────┘
附表二之三：
┌──┬────┬───┬────┬───┬───┬──────────┐
│編號│所屬會別│虛列會│開標日期│標  息│受詐欺│詐得金額：（標金－標│
│    │（附表一│員或被│        │      │活會數│息）×活會人數（即應│
│    │之編號）│冒用名│        │      │      │扣除會首、死會人數及│
│    │        │義人  │        │      │      │虛列會員）          │
├──┼────┼───┼────┼───┼───┼──────────┤
│一  │三      │首會  │87.11.01│0     │六    │10000×6=60000      │
│    │        │      │(第1次) │      │      │                    │
├──┼────┼───┼────┼───┼───┼──────────┤
│二  │三      │倪仲仲│87.12.01│2300  │六    │(00000-0000)×6     │
│    │        │（虛列│(第2次) │      │      │ =46200             │
│    │        │會員）│        │      │      │                    │
├──┼────┼───┼────┼───┼───┼──────────┤
│三  │三      │博妙宇│88.01.01│2300  │六    │(00000-0000)×6     │
│    │        │（虛列│(第3次) │      │      │ =46200             │
│    │        │會員）│        │      │      │                    │
├──┼────┼───┼────┼───┼───┼──────────┤
│四  │三      │紀華娜│88.03.01│2300  │五    │(00000-0000)×5     │
│    │        │（虛列│(第5次）│      │      │=38500              │
│    │        │會員）│        │      │      │                    │
├──┼────┼───┼────┼───┼───┼──────────┤
│五  │三      │宋美英│88.04.01│2300  │五    │(00000-0000)×5     │
│    │        │（虛列│(第6次) │      │      │=38500              │
│    │        │會員）│        │      │      │                    │
├──┼────┼───┼────┼───┼───┼──────────┤
│六  │三      │廖玉惠│88.05.01│2200  │五    │(00000-0000)×5     │
│    │        │（虛列│(第7次) │      │      │=39000              │
│    │        │會員）│        │      │      │                    │
├──┼────┼───┼────┼───┼───┼──────────┤
│七  │三      │潘美足│88.06.01│2200  │五    │(00000-0000)×5     │
│    │        │（虛列│(第8次) │      │      │=39000              │
│    │        │會員）│        │      │      │                    │
├──┼────┼───┼────┼───┼───┼──────────┤
│八  │三      │宋美華│88.07.01│2200  │五    │(00000-0000)×5     │
│    │        │（虛列│(第9次) │      │      │=39000              │
│    │        │會員）│        │      │      │                    │
├──┼────┼───┼────┼───┼───┼──────────┤
│九  │三      │宋美英│88.08.01│2000  │五    │(00000-0000)×5     │
│    │        │（虛列│(第10次)│      │      │=40000              │
│    │        │會員）│        │      │      │                    │
├──┼────┼───┼────┼───┼───┼──────────┤
│十  │三      │謝美暖│88.09.01│2000  │五    │(00000-0000)×5     │
│    │        │（虛列│(第11次)│      │      │=40000              │
│    │        │會員）│        │      │      │                    │
├──┼────┼───┼────┼───┼───┼──────────┤
│十  │三      │廖玉富│88.12.01│2000  │三    │(00000-0000)×3     │
│一  │        │（虛列│(第14次)│      │      │=24000              │
│    │        │會員）│        │      │      │                    │
├──┼────┼───┼────┼───┼───┼──────────┤
│十  │三      │徐佩如│89.01.01│2000  │三    │(00000-0000)×3     │
│二  │        │（虛列│(第15次)│      │      │=24000              │
│    │        │會員）│        │      │      │                    │
├──┴────┴───┴────┴───┴───┴──────────┤
│總計共詐得四十七萬四千四百元（起訴書誤載為十萬五千二百元）。本會僅以虛│
│列會員方式詐騙活會會員財物，未以其他活會會員名義冒標。且本會實際僅六位│
│會員參與癸○○召集之互助會，其餘之會員均係癸○○虛列。                │
└───────────────────────────────────┘
附表二之四：
┌──┬────┬───┬────┬───┬───┬──────────┐
│編號│所屬會別│虛列會│開標日期│標  息│受詐欺│詐得金額：（標金－標│
│    │（附表一│員或被│        │      │活會數│息）×活會人數（即應│
│    │之編號）│冒用名│        │      │      │扣除會首、死會人數及│
│    │        │義人  │        │      │      │虛列會員）          │
├──┼────┼───┼────┼───┼───┼──────────┤
│一  │四      │首會  │87.08.01│0     │五    │10000×5=50000      │
│    │        │      │(第1次) │      │      │                    │
├──┼────┼───┼────┼───┼───┼──────────┤
│二  │四      │曹宇文│87.09.01│2000  │五    │(00000-0000)×5     │
│    │        │（虛列│(第2次) │      │      │ =40000             │
│    │        │會員）│        │      │      │                    │
├──┼────┼───┼────┼───┼───┼──────────┤
│三  │四      │曹宇文│87.10.01│2100  │五    │(00000-0000)×5     │
│    │        │（虛列│(第3次) │      │      │ =39500             │
│    │        │會員）│        │      │      │                    │
├──┼────┼───┼────┼───┼───┼──────────┤
│四  │四      │吳拓彩│87.12.01│2000  │四    │(00000-0000)×4     │
│    │        │（虛列│(第5次）│      │      │=32000              │
│    │        │會員）│        │      │      │                    │
├──┼────┼───┼────┼───┼───┼──────────┤
│五  │四      │管元明│88.01.01│2000  │四    │(00000-0000)×4     │
│    │        │（虛列│(第6次) │      │      │=32000              │
│    │        │會員）│        │      │      │                    │
├──┼────┼───┼────┼───┼───┼──────────┤
│六  │四      │管元明│88.02.01│2000  │四    │(00000-0000)×4     │
│    │        │（虛列│(第7次) │      │      │=32000              │
│    │        │會員）│        │      │      │                    │
├──┼────┼───┼────┼───┼───┼──────────┤
│七  │四      │宋小琴│88.03.01│2000  │四    │(00000-0000)×4     │
│    │        │（虛列│(第8次) │      │      │=32000              │
│    │        │會員）│        │      │      │                    │
├──┼────┼───┼────┼───┼───┼──────────┤
│八  │四      │宋小玲│88.04.01│2000  │四    │(00000-0000)×4     │
│    │        │（虛列│(第9次) │      │      │=32000              │
│    │        │會員）│        │      │      │                    │
├──┼────┼───┼────┼───┼───┼──────────┤
│九  │四      │張仁中│88.06.01│2000  │三    │(00000-0000)×3     │
│    │        │（虛列│(第11次)│      │      │=24000              │
│    │        │會員）│        │      │      │                    │
├──┼────┼───┼────┼───┼───┼──────────┤
│十  │四      │吳拓彩│88.07.01│2000  │三    │(00000-0000)×3     │
│    │        │（虛列│(第12次)│      │      │=24000              │
│    │        │會員）│        │      │      │                    │
├──┼────┼───┼────┼───┼───┼──────────┤
│十  │四      │呂仲休│88.08.01│2000  │三    │(00000-0000)×3     │
│一  │        │（虛列│(第13次)│      │      │=24000              │
│    │        │會員）│        │      │      │                    │
├──┼────┼───┼────┼───┼───┼──────────┤
│十  │四      │徐玉華│88.09.01│2000  │三    │(00000-0000)×3     │
│二  │        │（虛列│(第14次)│      │      │=24000              │
│    │        │會員）│        │      │      │                    │
├──┼────┼───┼────┼───┼───┼──────────┤
│十  │四      │蘇章如│88.10.01│2000  │三    │(00000-0000)×3     │
│三  │        │（虛列│(第15次)│      │      │=24000              │
│    │        │會員）│        │      │      │                    │
├──┼────┼───┼────┼───┼───┼──────────┤
│十  │四      │紀尚華│88.11.01│2000  │三    │(00000-0000)×3     │
│四  │        │（虛列│(第16次)│      │      │=24000              │
│    │        │會員）│        │      │      │                    │
│    │        │      │        │      │      │                    │
├──┼────┼───┼────┼───┼───┼──────────┤
│十  │四      │紀玉芬│88.12.01│2000  │三    │(00000-0000)×3     │
│五  │        │（虛列│(第17次)│      │      │=24000              │
│    │        │會員）│        │      │      │                    │
├──┼────┼───┼────┼───┼───┼──────────┤
│十  │四      │劉宇芬│89.01.01│2100  │三    │(00000-0000)×3     │
│六  │        │（虛列│(第18次)│      │      │=23700              │
│    │        │會員）│        │      │      │                    │
├──┴────┴───┴────┴───┴───┴──────────┤
│總計共詐得四十八萬一千二百元（起訴書誤載為三十五萬五千五百元）。本會僅│
│以虛列會員方式詐騙活會會員財物，未以其他活會會員名義冒標。且本會實際僅│
│五位會員參與癸○○召集之互助會，其餘之會員均係癸○○虛列。            │
└───────────────────────────────────┘
附表二之五：
┌──┬────┬───┬────┬───┬───┬──────────┐
│編號│所屬會別│虛列會│開標日期│標  息│受詐欺│詐得金額：（標金－標│
│    │（附表一│員或被│        │      │活會數│息）×活會人數（即應│
│    │之編號）│冒用名│        │      │      │扣除會首、死會人數及│
│    │        │義人  │        │      │      │虛列會員）          │
├──┼────┼───┼────┼───┼───┼──────────┤
│一  │五      │首會  │87.04.01│0     │十四  │10000×14=140000    │
│    │        │      │(第1次) │      │      │                    │
├──┼────┼───┼────┼───┼───┼──────────┤
│二  │五      │管月忠│87.05.01│2100  │十四  │(00000-0000)×14    │
│    │        │（虛列│(第2次) │      │      │ =110600            │
│    │        │會員）│        │      │      │                    │
├──┼────┼───┼────┼───┼───┼──────────┤
│三  │五      │林品景│87.07.01│2100  │十三  │(00000-0000)×13    │
│    │        │（虛列│(第4次) │      │      │=102700             │
│    │        │會員）│        │      │      │                    │
├──┼────┼───┼────┼───┼───┼──────────┤
│四  │五      │林秋圓│87.08.01│2100  │十三  │(00000-0000)×13    │
│    │        │（虛列│(第5次）│      │      │=102700             │
│    │        │會員）│        │      │      │                    │
├──┼────┼───┼────┼───┼───┼──────────┤
│五  │五      │黃月品│87.11.01│2000  │十一  │(00000-0000)×11    │
│    │        │（虛列│(第8次) │      │      │=88000              │
│    │        │會員）│        │      │      │                    │
├──┼────┼───┼────┼───┼───┼──────────┤
│六  │五      │蘇正忠│87.12.01│2200  │十一  │(00000-0000)×11    │
│    │        │（虛列│(第9次) │      │      │=85800              │
│    │        │會員）│        │      │      │                    │
├──┼────┼───┼────┼───┼───┼──────────┤
│七  │五      │黃月功│88.01.01│2300  │十一  │(00000-0000)×11    │
│    │        │（虛列│(第10次)│      │      │=84700              │
│    │        │會員）│        │      │      │                    │
│    │        │      │        │      │      │                    │
├──┼────┼───┼────┼───┼───┼──────────┤
│八  │五      │蘇正玲│88.02.01│2200  │十一  │(00000-0000)×11    │
│    │        │（虛列│(第11次)│      │      │=85800              │
│    │        │會員）│        │      │      │                    │
├──┼────┼───┼────┼───┼───┼──────────┤
│九  │五      │林秋圓│88.03.01│2200  │十一  │(00000-0000)×11    │
│    │        │（虛列│(第12次)│      │      │=85800              │
│    │        │會員）│        │      │      │                    │
├──┼────┼───┼────┼───┼───┼──────────┤
│十  │五      │古月萍│88.04.01│2200  │十一  │(00000-0000)×11    │
│    │        │（虛列│(第13次)│      │      │=85800              │
│    │        │會員）│        │      │      │                    │
├──┼────┼───┼────┼───┼───┼──────────┤
│十  │五      │古月玲│88.05.01│2200  │十一  │(00000-0000)×11    │
│一  │        │（虛列│(第14次)│      │      │=85800              │
│    │        │會員）│        │      │      │                    │
│    │        │，起訴│        │      │      │                    │
│    │        │書誤載│        │      │      │                    │
│    │        │為古月│        │      │      │                    │
│    │        │萍。  │        │      │      │                    │
├──┼────┼───┼────┼───┼───┼──────────┤
│十  │五      │孫小英│88.06.01│2200  │十一  │(00000-0000)×11    │
│二  │        │（虛列│(第15次)│      │      │=85800              │
│    │        │會員）│        │      │      │                    │
├──┼────┼───┼────┼───┼───┼──────────┤
│十  │五      │孫小英│88.07.01│2000  │十一  │(00000-0000)×11    │
│三  │        │（虛列│(第16次)│      │      │=88000              │
│    │        │會員）│        │      │      │                    │
├──┼────┼───┼────┼───┼───┼──────────┤
│十  │五      │管月華│88.08.01│2000  │十一  │(00000-0000)×11    │
│四  │        │（虛列│(第17次)│      │      │=88000              │
│    │        │會員）│        │      │      │                    │
├──┼────┼───┼────┼───┼───┼──────────┤
│十  │五      │管月華│88.09.01│2000  │十一  │(00000-0000)×11    │
│五  │        │（虛列│(第18次)│      │      │=88000              │
│    │        │會員）│        │      │      │                    │
├──┼────┼───┼────┼───┼───┼──────────┤
│十  │五      │管正忠│88.10.01│2200  │十一  │(00000-0000)×11    │
│六  │        │（虛列│(第19次)│      │      │=88000              │
│    │        │會員）│        │      │      │                    │
├──┼────┼───┼────┼───┼───┼──────────┤
│十  │五      │林君淑│88.11.01│1800  │十一  │(00000-0000)×11    │
│七  │        │（虛列│(第20次)│      │      │=90200              │
│    │        │會員）│        │      │      │                    │
├──┴────┴───┴────┴───┴───┴──────────┤
│總計共詐得一百五十八萬五千七百元（起訴書誤載為一百二十三萬一千八百元）│
│本會僅以虛列會員方式詐騙活會會員財物，未以其他活會會員名義冒標。且本會│
│實際僅十四位會員參與癸○○召集之互助會，其餘之會員均係癸○○虛列。    │
└───────────────────────────────────┘
附表二之六：
┌──┬────┬───┬────┬───┬───┬──────────┐
│編號│所屬會別│虛列會│開標日期│標  息│受詐欺│詐得金額：（標金－標│
│    │（附表一│員或被│        │      │活會數│息）×活會人數（即應│
│    │之編號）│冒用名│        │      │      │扣除會首、死會人數及│
│    │        │義人  │        │      │      │虛列會員）          │
├──┼────┼───┼────┼───┼───┼──────────┤
│一  │六      │首會  │87.04.01│0     │十一  │10000×11=110000    │
│    │        │      │(第1次) │      │      │                    │
├──┼────┼───┼────┼───┼───┼──────────┤
│二  │六      │呂宇友│87.06.01│2200  │十    │(00000-0000)×10    │
│    │        │（虛列│(第3次) │      │      │=78000              │
│    │        │會員）│        │      │      │                    │
├──┼────┼───┼────┼───┼───┼──────────┤
│三  │六      │呂宇淑│87.09.01│2200  │八    │(00000-0000)×8     │
│    │        │（虛列│(第6次) │      │      │=62400              │
│    │        │會員）│        │      │      │                    │
├──┼────┼───┼────┼───┼───┼──────────┤
│四  │六      │呂宇芸│87.10.01│2000  │八    │(00000-0000)×8     │
│    │        │（虛列│(第7次）│      │      │=64000              │
│    │        │會員）│        │      │      │                    │
├──┼────┼───┼────┼───┼───┼──────────┤
│五  │六      │呂宇武│87.11.01│2200  │八    │(00000-0000)×8     │
│    │        │（虛列│(第8次) │      │      │=62400              │
│    │        │會員）│        │      │      │                    │
├──┼────┼───┼────┼───┼───┼──────────┤
│六  │六      │曹仁兒│88.01.01│1800  │七    │(00000-0000)×7     │
│    │        │（虛列│(第10次)│      │      │=57400              │
│    │        │會員）│        │      │      │                    │
├──┼────┼───┼────┼───┼───┼──────────┤
│七  │六      │呂宇玲│88.02.01│2000  │七    │(00000-0000)×7     │
│    │        │（虛列│(第11次)│      │      │=56000              │
│    │        │會員）│        │      │      │                    │
│    │        │      │        │      │      │                    │
├──┼────┼───┼────┼───┼───┼──────────┤
│八  │六      │呂宇淑│88.03.01│2100  │七    │(00000-0000)×7     │
│    │        │（虛列│(第12次)│      │      │=55300              │
│    │        │會員）│        │      │      │                    │
├──┼────┼───┼────┼───┼───┼──────────┤
│九  │六      │倪雪兒│88.04.01│2100  │七    │(00000-0000)×7     │
│    │        │（虛列│(第13次)│      │      │=55300              │
│    │        │會員）│        │      │      │                    │
├──┼────┼───┼────┼───┼───┼──────────┤
│十  │六      │曹仁兒│88.05.01│2000  │七    │(00000-0000)×7     │
│    │        │（虛列│(第14次)│      │      │=56000              │
│    │        │會員）│        │      │      │                    │
├──┼────┼───┼────┼───┼───┼──────────┤
│十  │六      │倪雪兒│88.08.01│2200  │五    │(00000-0000)×5     │
│一  │        │（虛列│(第17次)│      │      │=39000              │
│    │        │會員）│        │      │      │                    │
├──┼────┼───┼────┼───┼───┼──────────┤
│十  │六      │呂宇婷│88.09.01│2200  │五    │(00000-0000)×5     │
│二  │        │（虛列│(第18次)│      │      │=39000              │
│    │        │會員）│        │      │      │                    │
├──┼────┼───┼────┼───┼───┼──────────┤
│十  │六      │曹仁兒│88.10.01│2000  │五    │(00000-0000)×5     │
│三  │        │（虛列│(第19次)│      │      │=40000              │
│    │        │會員）│        │      │      │                    │
├──┼────┼───┼────┼───┼───┼──────────┤
│十  │六      │倪銀元│88.11.01│2100  │五    │(00000-0000)×5     │
│四  │        │（虛列│(第20次)│      │      │=39500              │
│    │        │會員）│        │      │      │                    │
├──┼────┼───┼────┼───┼───┼──────────┤
│十  │六      │曹木雲│89.01.01│2000  │四    │(00000-0000)×4     │
│五  │        │（虛列│(第22次)│      │      │=32000              │
│    │        │會員）│        │      │      │                    │
├──┴────┴───┴────┴───┴───┴──────────┤
│總計共詐得八十六萬四千三百元（起訴書誤載為四十四萬三千一百元）。本會僅│
│以虛列會員方式詐騙活會會員財物，未以其他活會會員名義冒標。且本會實際僅│
│十一位會員參與癸○○召集之互助會，其餘之會員均係癸○○虛列。          │
└───────────────────────────────────┘
附表二之七：
┌──┬────┬───┬────┬───┬───┬──────────┐
│編號│所屬會別│虛列會│開標日期│標  息│受詐欺│詐得金額：（標金－標│
│    │（附表一│員或被│        │      │活會數│息）×活會人數（即應│
│    │之編號）│冒用名│        │      │      │扣除會首、死會人數及│
│    │        │義人  │        │      │      │虛列會員）          │
├──┼────┼───┼────┼───┼───┼──────────┤
│一  │七      │首會  │87.04.01│0     │十二  │10000×12=120000    │
│    │        │      │(第1次) │      │      │                    │
├──┼────┼───┼────┼───┼───┼──────────┤
│二  │七      │曹木雲│87.05.01│2100  │十二  │(00000-0000)×12    │
│    │        │（虛列│(第2次) │      │      │ =94800             │
│    │        │會員）│        │      │      │                    │
├──┼────┼───┼────┼───┼───┼──────────┤
│三  │七      │劉小萍│87.06.01│2100  │十二  │(00000-0000)×12    │
│    │        │（虛列│(第3次) │      │      │=94800              │
│    │        │會員）│        │      │      │                    │
├──┼────┼───┼────┼───┼───┼──────────┤
│四  │七      │劉彩鳳│87.07.01│2200  │十二  │(00000-0000)×12    │
│    │        │（虛列│(第4次）│      │      │=93600              │
│    │        │會員）│        │      │      │                    │
├──┼────┼───┼────┼───┼───┼──────────┤
│五  │七      │呂宇武│87.08.01│2100  │十二  │(00000-0000)×12    │
│    │        │（虛列│(第5次) │      │      │=94800              │
│    │        │會員）│        │      │      │                    │
├──┼────┼───┼────┼───┼───┼──────────┤
│六  │七      │韓曲敏│87.09.01│2000  │十二  │(00000-0000)×12    │
│    │        │（虛列│(第6次) │      │      │=94800              │
│    │        │會員）│        │      │      │                    │
├──┼────┼───┼────┼───┼───┼──────────┤
│七  │七      │呂宇玲│87.10.01│2100  │十二  │(00000-0000)×12    │
│    │        │（虛列│(第7次) │      │      │=94800              │
│    │        │會員）│        │      │      │                    │
│    │        │      │        │      │      │                    │
├──┼────┼───┼────┼───┼───┼──────────┤
│八  │七      │韓曲喜│87.11.01│2100  │十二  │(00000-0000)×12    │
│    │        │（虛列│(第8次) │      │      │=94800              │
│    │        │會員）│        │      │      │                    │
├──┼────┼───┼────┼───┼───┼──────────┤
│九  │七      │呂宇淑│87.12.01│2100  │十二  │(00000-0000)×12    │
│    │        │（虛列│(第9次) │      │      │=94800              │
│    │        │會員）│        │      │      │                    │
├──┼────┼───┼────┼───┼───┼──────────┤
│十  │七      │呂宇芸│88.01.01│2100  │十二  │(00000-0000)×12    │
│    │        │虛列會│(第10次)│      │      │=94800              │
│    │        │員）  │        │      │      │                    │
├──┼────┼───┼────┼───┼───┼──────────┤
│十  │七      │呂宇婷│88.02.01│2100  │十二  │(00000-0000)×12    │
│一  │        │（虛列│(第11次)│      │      │=94800              │
│    │        │會員）│        │      │      │                    │
├──┼────┼───┼────┼───┼───┼──────────┤
│十  │七      │呂宇淑│88.03.01│2100  │十二  │(00000-0000)×12    │
│二  │        │（虛列│(第12次)│      │      │=94800              │
│    │        │會員）│        │      │      │                    │
├──┼────┼───┼────┼───┼───┼──────────┤
│十  │七      │劉小莉│88.04.01│2000  │十二  │(00000-0000)×12    │
│三  │        │（虛列│(第13次)│      │      │=96000              │
│    │        │會員）│        │      │      │                    │
├──┼────┼───┼────┼───┼───┼──────────┤
│十  │七      │倪雪兒│88.05.01│2200  │十二  │(00000-0000)×12    │
│四  │        │（虛列│(第14次)│      │      │=93600              │
│    │        │會員）│        │      │      │                    │
├──┼────┼───┼────┼───┼───┼──────────┤
│十  │七      │倪雪兒│88.06.01│2200  │十二  │(00000-0000)×12    │
│五  │        │（虛列│(第15次)│      │      │=93600              │
│    │        │會員）│        │      │      │                    │
├──┼────┼───┼────┼───┼───┼──────────┤
│十  │七      │曹木雲│88.07.01│2200  │十二  │(00000-0000)×12    │
│六  │        │（虛列│(第16次)│      │      │=93600              │
│    │        │會員）│        │      │      │                    │
├──┼────┼───┼────┼───┼───┼──────────┤
│十  │七      │韓曲華│88.08.01│2000  │十二  │(00000-0000)×12    │
│七  │        │（虛列│(第17次)│      │      │=96000              │
│    │        │會員）│        │      │      │                    │
├──┼────┼───┼────┼───┼───┼──────────┤
│十  │七      │韓曲敏│88.09.01│2000  │十二  │(00000-0000)×12    │
│八  │        │（虛列│(第18次)│      │      │=96000              │
│    │        │會員）│        │      │      │                    │
├──┼────┼───┼────┼───┼───┼──────────┤
│十  │七      │岳永湘│88.10.01│2000  │十二  │(00000-0000)×12    │
│九  │        │（虛列│(第19次)│      │      │=96000              │
│    │        │會員）│        │      │      │                    │
├──┴────┴───┴────┴───┴───┴──────────┤
│總計共詐得一百八十二萬六千四百元（起訴書誤載為一百二十五萬六千四百元）│
│。本會僅以虛列會員方式詐騙活會會員財物，未以其他活會會員名義冒標。且本│
│會實際僅十二位會員參與癸○○召集之互助會，其餘之會員均係癸○○虛列。  │
└───────────────────────────────────┘
附表二之八：
┌──┬────┬───┬────┬───┬───┬──────────┐
│編號│所屬會別│虛列會│開標日期│標  息│受詐欺│詐得金額：（標金－標│
│    │（附表一│員或被│        │      │活會數│息）×活會人數（即應│
│    │之編號）│冒用名│        │      │      │扣除會首、死會人數及│
│    │        │義人  │        │      │      │虛列會員）          │
├──┼────┼───┼────┼───┼───┼──────────┤
│一  │八      │首會  │87.08.01│0     │十二  │10000×12=120000    │
│    │        │      │(第1次) │      │      │                    │
├──┼────┼───┼────┼───┼───┼──────────┤
│二  │八      │徐元春│87.09.01│2200  │十二  │(00000-0000)×12    │
│    │        │（虛列│(第2次) │      │      │ =93600             │
│    │        │會員）│        │      │      │                    │
├──┼────┼───┼────┼───┼───┼──────────┤
│三  │八      │徐元春│87.10.01│2200  │十二  │(00000-0000)×12    │
│    │        │（虛列│(第3次) │      │      │ =93600             │
│    │        │會員）│        │      │      │                    │
├──┼────┼───┼────┼───┼───┼──────────┤
│四  │八      │龔婷婷│87.11.01│2200  │十二  │(00000-0000)×12    │
│    │        │（虛列│(第4次）│      │      │ =93600             │
│    │        │會員）│        │      │      │                    │
├──┼────┼───┼────┼───┼───┼──────────┤
│五  │八      │蘇維華│87.12.01│2300  │十二  │(00000-0000)×12    │
│    │        │（虛列│(第5次) │      │      │ =92400             │
│    │        │會員）│        │      │      │                    │
├──┼────┼───┼────┼───┼───┼──────────┤
│六  │八      │劉如芸│88.01.01│2300  │十二  │(00000-0000)×12    │
│    │        │（虛列│(第6次) │      │      │=92400              │
│    │        │會員）│        │      │      │                    │
├──┼────┼───┼────┼───┼───┼──────────┤
│七  │八      │鄧芸芸│88.02.01│2200  │十二  │(00000-0000)×12    │
│    │        │（虛列│(第7次) │      │      │ =93600             │
│    │        │會員）│        │      │      │                    │
│    │        │      │        │      │      │                    │
├──┼────┼───┼────┼───┼───┼──────────┤
│八  │八      │蘇章如│88.03.01│2300  │十二  │(00000-0000)×12    │
│    │        │（虛列│(第8次) │      │      │=92400              │
│    │        │會員）│        │      │      │                    │
├──┼────┼───┼────┼───┼───┼──────────┤
│九  │八      │紀玉芬│88.04.01│2300  │十二  │(00000-0000)×12    │
│    │        │（虛列│(第9次) │      │      │=92400              │
│    │        │會員）│        │      │      │                    │
├──┼────┼───┼────┼───┼───┼──────────┤
│十  │八      │張仁中│88.05.01│2100  │十二  │(00000-0000)×12    │
│    │        │（虛列│(第10次)│      │      │=94800              │
│    │        │會員）│        │      │      │                    │
├──┼────┼───┼────┼───┼───┼──────────┤
│十  │八      │鄧仲彩│88.06.01│2200  │十二  │(00000-0000)×12    │
│一  │        │（虛列│(第11次)│      │      │=93600              │
│    │        │會員）│        │      │      │                    │
├──┼────┼───┼────┼───┼───┼──────────┤
│十  │八      │紀尚華│88.07.01│2200  │十二  │(00000-0000)×12    │
│二  │        │（虛列│(第12次)│      │      │=93600              │
│    │        │會員）│        │      │      │                    │
├──┼────┼───┼────┼───┼───┼──────────┤
│十  │八      │紀尚德│88.08.01│2000  │十二  │(00000-0000)×12    │
│三  │        │（虛列│(第13次)│      │      │=96000              │
│    │        │會員）│        │      │      │                    │
├──┴────┴───┴────┴───┴───┴──────────┤
│總計共詐得一百二十四萬二千元（起訴書誤載為八十一萬八千元）。本會僅以虛│
│列會員方式詐騙活會會員財物，未以其他活會會員名義冒標。且本會實際僅九位│
│會員參與癸○○召集之互助會，其餘之會員均係癸○○虛列。                │
└───────────────────────────────────┘
附表二之九：
┌──┬────┬───┬────┬───┬───┬──────────┐
│編號│所屬會別│虛列會│開標日期│標  息│受詐欺│詐得金額：（標金－標│
│    │（附表一│員或被│        │      │活會數│息）×活會人數（即應│
│    │之編號）│冒用名│        │      │      │扣除會首、死會人數及│
│    │        │義人  │        │      │      │虛列會員）          │
├──┼────┼───┼────┼───┼───┼──────────┤
│一  │九      │首會  │86.08.01│0     │二一  │10000×21=210000    │
│    │        │      │(第1次) │      │      │                    │
├──┼────┼───┼────┼───┼───┼──────────┤
│二  │九      │曹元博│86.09.01│2000  │二一  │(00000-0000)×21    │
│    │        │（虛列│(第2次) │      │      │=168000             │
│    │        │會員）│        │      │      │                    │
├──┼────┼───┼────┼───┼───┼──────────┤
│三  │九      │孔嘉基│87.01.01│2000  │十八  │(00000-0000)×18    │
│    │        │（虛列│(第6次) │      │      │=144000             │
│    │        │會員）│        │      │      │                    │
├──┼────┼───┼────┼───┼───┼──────────┤
│四  │九      │單月國│87.02.01│2000  │十八  │(00000-0000)×18    │
│    │        │（虛列│(第7次）│      │      │=144000             │
│    │        │會員）│        │      │      │                    │
├──┼────┼───┼────┼───┼───┼──────────┤
│五  │九      │吳仲興│87.05.01│2000  │十六  │(00000-0000)×16    │
│    │        │（虛列│(第10次)│      │      │=128000             │
│    │        │會員）│        │      │      │                    │
├──┼────┼───┼────┼───┼───┼──────────┤
│六  │九      │周華月│87.07.01│2000  │十五  │(00000-0000)×15    │
│    │        │（虛列│(第12次)│      │      │=120000             │
│    │        │會員）│        │      │      │                    │
├──┼────┼───┼────┼───┼───┼──────────┤
│七  │九      │龔家宇│87.08.01│2000  │十五  │(00000-0000)×15    │
│    │        │（虛列│(第13次)│      │      │=120000             │
│    │        │會員）│        │      │      │                    │
│    │        │      │        │      │      │                    │
├──┼────┼───┼────┼───┼───┼──────────┤
│八  │九      │單萍萍│87.09.01│2000  │十五  │(00000-0000)×15    │
│    │        │（虛列│(第14次)│      │      │=120000             │
│    │        │會員）│        │      │      │                    │
├──┼────┼───┼────┼───┼───┼──────────┤
│九  │九      │紀尚德│87.10.01│2000  │十五  │(00000-0000)×15    │
│    │        │（虛列│(第15次)│      │      │=120000             │
│    │        │會員）│        │      │      │                    │
├──┼────┼───┼────┼───┼───┼──────────┤
│十  │九      │蔣湘華│87.11.01│2000  │十五  │(00000-0000)×15    │
│    │        │（虛列│(第16次)│      │      │=120000             │
│    │        │會員）│        │      │      │                    │
├──┼────┼───┼────┼───┼───┼──────────┤
│十  │九      │呂彩元│87.12.01│2000  │十五  │(00000-0000)×15    │
│一  │        │（虛列│(第17次)│      │      │=120000             │
│    │        │會員）│        │      │      │                    │
├──┼────┼───┼────┼───┼───┼──────────┤
│十  │九      │紀尚華│88.03.01│2100  │十三  │(00000-0000)×13    │
│二  │        │（虛列│(第20次)│      │      │=102700             │
│    │        │會員）│        │      │      │                    │
├──┼────┼───┼────┼───┼───┼──────────┤
│十  │九      │呂彩元│88.04.01│2000  │十三  │(00000-0000)×13    │
│三  │        │（虛列│(第21次)│      │      │=104000             │
│    │        │會員）│        │      │      │                    │
├──┼────┼───┼────┼───┼───┼──────────┤
│十  │九      │高嘉史│88.05.01│2000  │十三  │(00000-0000)×13    │
│四  │        │（虛列│(第22次)│      │      │=104000             │
│    │        │會員）│        │      │      │                    │
├──┼────┼───┼────┼───┼───┼──────────┤
│十  │九      │孔嘉基│89.01.01│2000  │六    │(00000-0000)×6     │
│五  │        │（虛列│(第30次)│      │      │=48000              │
│    │        │會員）│        │      │      │                    │
├──┴────┴───┴────┴───┴───┴──────────┤
│總計共詐得一百八十七萬二千七百元（起訴書誤載為五十四萬四千四百元）。本│
│會僅以虛列會員方式詐騙活會會員財物，未以其他活會會員名義冒標。且本會實│
│際僅十五位會員參與癸○○召集之互助會，其餘之會員均係癸○○虛列。      │
└───────────────────────────────────┘
附表二之十：
┌──┬────┬───┬────┬───┬───┬──────────┐
│編號│所屬會別│虛列會│開標日期│標  息│受詐欺│詐得金額：（標金－標│
│    │（附表一│員或被│        │      │活會數│息）×活會人數（即應│
│    │之編號）│冒用名│        │      │      │扣除會首、死會人數及│
│    │        │義人  │        │      │      │虛列會員）          │
├──┼────┼───┼────┼───┼───┼──────────┤
│一  │十      │首會  │87.08.01│0     │十一  │10000×11=110000    │
│    │        │      │(第1次) │      │      │                    │
├──┼────┼───┼────┼───┼───┼──────────┤
│二  │十      │李蓉蓉│87.09.01│2200  │十一  │(00000-0000)×11    │
│    │        │（虛列│(第2次) │      │      │=85800              │
│    │        │會員）│        │      │      │                    │
├──┼────┼───┼────┼───┼───┼──────────┤
│三  │十      │李竹華│87.10.01│2200  │十一  │(00000-0000)×11    │
│    │        │（虛列│(第3次) │      │      │=85800              │
│    │        │會員）│        │      │      │                    │
├──┼────┼───┼────┼───┼───┼──────────┤
│四  │十      │蘇維華│87.11.01│2200  │十一  │(00000-0000)×11    │
│    │        │（虛列│(第4次）│      │      │=85800              │
│    │        │會員）│        │      │      │                    │
├──┼────┼───┼────┼───┼───┼──────────┤
│五  │十      │宋小琴│87.12.01│2200  │十一  │(00000-0000)×11    │
│    │        │（虛列│(第5次) │      │      │=85800              │
│    │        │會員）│        │      │      │                    │
├──┼────┼───┼────┼───┼───┼──────────┤
│六  │十      │宋小玲│88.01.01│2300  │十一  │(00000-0000)×11    │
│    │        │（虛列│(第6次) │      │      │=84700              │
│    │        │會員）│        │      │      │                    │
├──┼────┼───┼────┼───┼───┼──────────┤
│七  │十      │蘇維宗│88.02.01│2200  │十一  │(00000-0000)×11    │
│    │        │（虛列│(第7次) │      │      │=85800              │
│    │        │會員）│        │      │      │                    │
├──┼────┼───┼────┼───┼───┼──────────┤
│八  │十      │蘇章如│88.03.01│2300  │十一  │(00000-0000)×11    │
│    │        │（虛列│(第8次) │      │      │=84700              │
│    │        │會員）│        │      │      │                    │
├──┼────┼───┼────┼───┼───┼──────────┤
│九  │十      │張仁中│88.05.01│2200  │十    │(00000-0000)×10    │
│    │        │（虛列│(第10次)│      │      │=78000              │
│    │        │會員）│        │      │      │                    │
├──┼────┼───┼────┼───┼───┼──────────┤
│十  │十      │徐玉華│88.06.01│2200  │十    │(00000-0000)×10    │
│    │        │（虛列│(第11次)│      │      │=78000              │
│    │        │會員）│        │      │      │                    │
├──┼────┼───┼────┼───┼───┼──────────┤
│十  │十      │倪宇妹│88.07.01│2200  │十    │(00000-0000)×10    │
│一  │        │（虛列│(第12次)│      │      │=78000              │
│    │        │會員）│        │      │      │                    │
├──┼────┼───┼────┼───┼───┼──────────┤
│十  │十      │紀尚華│88.08.01│2000  │十    │(00000-0000)×10    │
│二  │        │（虛列│(第13次)│      │      │=80000              │
│    │        │會員）│        │      │      │                    │
├──┼────┼───┼────┼───┼───┼──────────┤
│十  │十      │紀玉芬│88.09.01│2000  │十    │(00000-0000)×10    │
│三  │        │（虛列│(第14次)│      │      │=80000              │
│    │        │會員）│        │      │      │                    │
├──┼────┼───┼────┼───┼───┼──────────┤
│十  │十      │己○○│88.11.01│1800  │九    │(00000-0000)×9     │
│四  │        │（冒標│(第16次)│      │      │=73800              │
│    │        │）    │        │      │      │                    │
├──┼────┼───┼────┼───┼───┼──────────┤
│十  │十      │范妙文│89.01.01│2200  │八    │(00000-0000)×8     │
│五  │        │（虛列│(第18次)│      │      │=70400              │
│    │        │會員）│        │      │      │                    │
├──┴────┴───┴────┴───┴───┴──────────┤
│總計共詐得一百二十四萬六千六百元（起訴書誤載為九十五萬九千元）。本會係│
│以虛列會員及冒用其他活會會員名義投標之方式詐騙活會會員財物。且本會實際│
│僅十一位會員參與癸○○召集之互助會，其餘之會員均係癸○○虛列。        │
└───────────────────────────────────┘
附表二之十一：
┌──┬────┬───┬────┬───┬───┬──────────┐
│編號│所屬會別│虛列會│開標日期│標  息│受詐欺│詐得金額：（標金－標│
│    │（附表一│員或被│        │      │活會數│息）×活會人數（即應│
│    │之編號）│冒用名│        │      │      │扣除會首、死會人數及│
│    │        │義人  │        │      │      │虛列會員）          │
├──┼────┼───┼────┼───┼───┼──────────┤
│一  │十一    │首會  │88.11.01│0     │八    │10000×8=80000      │
│    │        │      │(第1次) │      │      │                    │
├──┼────┼───┼────┼───┼───┼──────────┤
│二  │十一    │曹仲民│88.12.01│2000  │八    │(00000-0000)×8     │
│    │        │（虛列│(第2次) │      │      │=64000              │
│    │        │會員）│        │      │      │                    │
├──┼────┼───┼────┼───┼───┼──────────┤
│三  │十一    │吳嘉惠│89.01.01│2000  │八    │(00000-0000)×8     │
│    │        │（虛列│(第3次) │      │      │=64000              │
│    │        │會員）│        │      │      │                    │
├──┴────┴───┴────┴───┴───┴──────────┤
│共詐得二十萬八千元。本會僅以虛列會員方式詐騙活會會員財物，未以其他活會│
│會員名義冒標。且本會實際僅八位會員參與癸○○召集之互助會，其餘之會員均│
│係癸○○虛列。                                                        │
└───────────────────────────────────┘
附表二之十二：
┌──┬────┬───┬────┬───┬───┬──────────┐
│編號│所屬會別│虛列會│開標日期│標  息│受詐欺│詐得金額：（標金－標│
│    │（附表一│員或被│        │      │活會數│息）×活會人數（即應│
│    │之編號）│冒用名│        │      │      │扣除會首、死會人數及│
│    │        │義人  │        │      │      │虛列會員）          │
├──┼────┼───┼────┼───┼───┼──────────┤
│一  │十二    │首會  │88.11.01│0     │十二  │10000×12=120000    │
│    │        │      │(第1次) │      │      │                    │
├──┴────┴───┴────┴───┴───┴──────────┤
│共詐得首會會款十二萬元。本會僅以虛列會員方式詐騙活會會員財物，未以其他│
│活會會員名義冒標。且本會實際僅十二位會員參與癸○○召集之互助會，其餘之│
│會員均係癸○○虛列。                                                  │
└───────────────────────────────────┘
附表二之十三：
┌──┬────┬───┬────┬───┬───┬──────────┐
│編號│所屬會別│虛列會│開標日期│標  息│受詐欺│詐得金額：（標金－標│
│    │（附表一│員或被│        │      │活會數│息）×活會人數（即應│
│    │之編號）│冒用名│        │      │      │扣除會首、死會人數及│
│    │        │義人  │        │      │      │虛列會員）          │
├──┼────┼───┼────┼───┼───┼──────────┤
│一  │十三    │首會  │87.11.01│0     │十點五│10000×10.5=105000  │
│    │        │      │(第1次) │      │      │                    │
├──┼────┼───┼────┼───┼───┼──────────┤
│二  │十三    │曹仲民│88.12.01│2000  │十點五│(00000-0000)×10.5  │
│    │        │（虛列│(第2次) │      │人（因│=84000              │
│    │        │會員）│        │      │被告與│                    │
│    │        │      │        │      │ｈ○○│                    │
│    │        │      │        │      │合資參│                    │
│    │        │      │        │      │加一會│                    │
│    │        │      │        │      │）    │                    │
├──┼────┼───┼────┼───┼───┼──────────┤
│三  │十三    │吳嘉惠│89.01.01│2000  │同右  │(00000-0000)×10.5  │
│    │        │（虛列│(第3次) │      │      │=84000              │
│    │        │會員）│        │      │      │                    │
├──┴────┴───┴────┴───┴───┴──────────┤
│總計共詐得二十七萬三千元。本會僅以虛列會員方式詐騙活會會員財物，未以其│
│他活會會員名義冒標。且本會實際僅十一位（其中ｈ○○與癸○○共出資一會）│
│會員參與癸○○召集之互助會，其餘之會員均係癸○○虛列。                │
└───────────────────────────────────┘
附表二之十四：
┌──┬────┬───┬────┬───┬───┬──────────┐
│編號│所屬會別│虛列會│開標日期│標  息│受詐欺│詐得金額：（標金－標│
│    │（附表一│員或被│        │      │活會數│息）×活會人數（即應│
│    │之編號）│冒用名│        │      │      │扣除會首、死會人數及│
│    │        │義人  │        │      │      │虛列會員）          │
├──┼────┼───┼────┼───┼───┼──────────┤
│一  │十四    │首會  │89.01.01│0     │四    │10000×4=40000      │
│    │        │      │(第1次) │      │      │                    │
│    │        │      │        │      │      │                    │
├──┴────┴───┴────┴───┴───┴──────────┤
│共詐得首會會款四萬元。本會僅以虛列會員方式詐騙活會會員財物，未以其他活│
│會會員名義冒標。且本會實際僅四位會員參與癸○○召集之互助會，其餘之會員│
│均係癸○○虛列。                                                      │
└───────────────────────────────────┘
附表二之十五：
┌──┬────┬───┬────┬───┬───┬──────────┐
│編號│所屬會別│虛列會│開標日期│標  息│受詐欺│詐得金額：（標金－標│
│    │（附表一│員或被│        │      │活會數│息）×活會人數（即應│
│    │之編號）│冒用名│        │      │      │扣除會首、死會人數及│
│    │        │義人  │        │      │      │虛列會員）          │
├──┼────┼───┼────┼───┼───┼──────────┤
│一  │十五    │首會  │89.01.01│0     │六    │10000×6=60000      │
│    │        │      │(第1次) │      │      │                    │
│    │        │      │        │      │      │                    │
├──┴────┴───┴────┴───┴───┴──────────┤
│共詐得首會會款六萬元。本會僅以虛列會員方式詐騙活會會員財物，未以其他活│
│會會員名義冒標。且本會實際僅六位會員參與癸○○召集之互助會，其餘之會員│
│均係癸○○虛列。                                                      │
└───────────────────────────────────┘
附表二之十六：
┌──┬────┬───┬────┬───┬───┬──────────┐
│編號│所屬會別│虛列會│開標日期│標  息│受詐欺│詐得金額：（標金－標│
│    │（附表一│員或被│        │      │活會數│息）×活會人數（即應│
│    │之編號）│冒用名│        │      │      │扣除會首、死會人數及│
│    │        │義人  │        │      │      │虛列會員）          │
├──┼────┼───┼────┼───┼───┼──────────┤
│一  │十六    │首會  │89.01.01│0     │七    │10000×7=70000      │
│    │        │      │(第1次) │      │      │                    │
│    │        │      │        │      │      │                    │
├──┴────┴───┴────┴───┴───┴──────────┤
│共詐得首會會款七萬元。本會僅以虛列會員方式詐騙活會會員財物，未以其他活│
│會會員名義冒標。且本會實際僅七位會員參與癸○○召集之互助會，其餘之會員│
│均係癸○○虛列。                                                      │
└───────────────────────────────────┘
附表二之十七：
┌──┬────┬───┬────┬───┬───┬──────────┐
│編號│所屬會別│虛列會│開標日期│標  息│受詐欺│詐得金額：（標金－標│
│    │（附表一│員或被│        │      │活會數│息）×活會人數（即應│
│    │之編號）│冒用名│        │      │      │扣除會首、死會人數及│
│    │        │義人  │        │      │      │虛列會員）          │
├──┼────┼───┼────┼───┼───┼──────────┤
│一  │十七    │首會  │89.01.01│0     │三    │10000×3=30000      │
│    │        │      │(第1次) │      │      │                    │
│    │        │      │        │      │      │                    │
├──┴────┴───┴────┴───┴───┴──────────┤
│共詐得首會會款三萬元。本會僅以虛列會員方式詐騙活會會員財物，未以其他活│
│會會員名義冒標。且本會實際僅三位會員參與癸○○召集之互助會，其餘之會員│
│均係癸○○虛列。                                                      │
└───────────────────────────────────┘
附表二之十八：
┌──┬────┬───┬────┬───┬───┬──────────┐
│編號│所屬會別│虛列會│開標日期│標  息│受詐欺│詐得金額：（標金－標│
│    │（附表一│員或被│        │      │活會數│息）×活會人數（即應│
│    │之編號）│冒用名│        │      │      │扣除會首、死會人數及│
│    │        │義人  │        │      │      │虛列會員）          │
├──┼────┼───┼────┼───┼───┼──────────┤
│一  │十四    │首會  │89.01.01│0     │四    │10000×4=40000      │
│    │        │      │(第1次) │      │      │                    │
│    │        │      │        │      │      │                    │
├──┴────┴───┴────┴───┴───┴──────────┤
│共詐得首會會款四萬元。本會僅以虛列會員方式詐騙活會會員財物，未以其他活│
│會會員名義冒標。且本會實際僅四位會員參與癸○○召集之互助會，其餘之會員│
│均係癸○○虛列。                                                      │
└───────────────────────────────────┘
附表二之十九：
┌──┬────┬───┬────┬───┬───┬──────────┐
│編號│所屬會別│虛列會│開標日期│標  息│受詐欺│詐得金額：（標金－標│
│    │（附表一│員或被│        │      │活會數│息）×活會人數（即應│
│    │之編號）│冒用名│        │      │      │扣除會首、死會人數及│
│    │        │義人  │        │      │      │虛列會員）          │
├──┼────┼───┼────┼───┼───┼──────────┤
│一  │十九    │首會  │89.01.01│0     │二    │5000×2=10000       │
│    │        │      │(第1次) │      │      │                    │
│    │        │      │        │      │      │                    │
├──┴────┴───┴────┴───┴───┴──────────┤
│共詐得首會會款一萬元。本會僅以虛列會員方式詐騙活會會員財物，未以其他活│
│會會員名義冒標。且本會實際僅二位會員參與癸○○召集之互助會，其餘之會員│
│均係癸○○虛列。                                                      │
└───────────────────────────────────┘
附表二之二十：
┌──┬────┬───┬────┬───┬───┬──────────┐
│編號│所屬會別│虛列會│開標日期│標  息│受詐欺│詐得金額：（標金－標│
│    │（附表一│員或被│        │      │活會數│息）×活會人數（即應│
│    │之編號）│冒用名│        │      │      │扣除會首、死會人數及│
│    │        │義人  │        │      │      │虛列會員）          │
├──┼────┼───┼────┼───┼───┼──────────┤
│一  │二十    │首會  │89.01.01│0     │三    │5000×3=15000       │
│    │        │      │        │      │      │                    │
├──┴────┴───┴────┴───┴───┴──────────┤
│共詐得首會會款一萬五千元。本會僅以虛列會員方式詐騙活會會員財物，未以其│
│他活會會員名義冒標。且本會實際僅三位會員參與癸○○召集之互助會，其餘之│
│會員均係癸○○虛列。                                                  │
└───────────────────────────────────┘
附表二之二一：
┌──┬────┬───┬────┬───┬───┬──────────┐
│編號│所屬會別│虛列會│開標日期│標  息│受詐欺│詐得金額：（標金－標│
│    │（附表一│員或被│        │      │活會數│息）×活會人數（即應│
│    │之編號）│冒用名│        │      │      │扣除會首、死會人數及│
│    │        │義人  │        │      │      │虛列會員）          │
├──┼────┼───┼────┼───┼───┼──────────┤
│一  │二一    │首會  │89.01.01│0     │二    │5000×2=10000       │
│    │        │      │(第1次) │      │      │                    │
│    │        │      │        │      │      │                    │
├──┴────┴───┴────┴───┴───┴──────────┤
│共詐得首會會款二萬元。本會僅以虛列會員方式詐騙活會會員財物，未以其他活│
│會會員名義冒標。且本會實際僅二位會員參與癸○○召集之互助會，其餘之會員│
│均係癸○○虛列。                                                      │
└───────────────────────────────────┘
附表二之二二：
┌──┬────┬───┬────┬───┬───┬──────────┐
│編號│所屬會別│虛列會│開標日期│標  息│受詐欺│詐得金額：（標金－標│
│    │（附表一│員或被│        │      │活會數│息）×活會人數（即應│
│    │之編號）│冒用名│        │      │      │扣除會首、死會人數及│
│    │        │義人  │        │      │      │虛列會員）          │
├──┼────┼───┼────┼───┼───┼──────────┤
│一  │二二    │首會  │88.12.01│0     │四    │5000×4=20000       │
│    │        │      │(第1次) │      │      │                    │
│    │        │      │        │      │      │                    │
├──┼────┼───┼────┼───┼───┼──────────┤
│二  │二二    │方美云│89.01.01│600   │四    │(0000-000)×4       │
│    │        │（虛列│(第2次) │      │      │=17600              │
│    │        │會員）│        │      │      │                    │
├──┴────┴───┴────┴───┴───┴──────────┤
│總計共詐得三萬七千六百元。本會僅以虛列會員方式詐騙活會會員財物，未以其│
│他活會會員名義冒標。且本會實際僅四位會員參與癸○○召集之互助會，其餘之│
│會員均係癸○○虛列。                                                  │
└───────────────────────────────────┘
附表二之二三：
┌──┬────┬───┬────┬───┬───┬──────────┐
│編號│所屬會別│虛列會│開標日期│標  息│受詐欺│詐得金額：（標金－標│
│    │（附表一│員或被│        │      │活會數│息）×活會人數（即應│
│    │之編號）│冒用名│        │      │      │扣除會首、死會人數及│
│    │        │義人  │        │      │      │虛列會員）          │
├──┼────┼───┼────┼───┼───┼──────────┤
│一  │二三    │首會  │89.01.01│0     │二    │5000×2=10000       │
│    │        │      │(第1次) │      │      │                    │
├──┴────┴───┴────┴───┴───┴──────────┤
│共詐得首會會款一萬元。本會僅以虛列會員方式詐騙活會會員財物，未以其他活│
│會會員名義冒標。且本會實際僅二位會員參與癸○○召集之互助會，其餘之會員│
│均係癸○○虛列。                                                      │
└───────────────────────────────────┘
二十三組互助會總計共詐得：一千四百十萬八千九百元（起訴書誤載為九百三十一萬
三千四百六十九元）。
附表三：實際參與癸○○召集互助會之會員
┌───┬───────────────────────────────┐
│編號  │實際參加會員                                                  │
├───┼───────────────────────────────┤
│二之一│ａ○○、Ｙ○○○、庚○○、酉○○、ｄ○○、ｆ○○、ｇ○○、葉錦│
│      │娥、Ｕ○○、姜慶華。                                          │
├───┼───────────────────────────────┤
│二之二│陳莉莉、Ｚ○○、Ｇ○○、王心慈（二會）、Ｆ○○（二會）、地○○│
│      │、宙○○、林維鈞、黃○○、Ｄ○○、乙○○、ｋ○○、石秀玉、呂裾│
│      │恭、Ｐ○○、寅○○。                                          │
├───┼───────────────────────────────┤
│二之三│庚○○、Ｚ○○、丁○○、壬○○、亥○○、楊建國。              │
├───┼───────────────────────────────┤
│二之四│ｅ○○（二會）、王心慈（二會）、何蔚玲。                      │
├───┼───────────────────────────────┤
│二之五│Ｉ○○、ｇ○○、子○○、地○○、林光楣、Ｒ○○、ｋ○○、楊黃淑│
│      │媛、Ｄ○○、廖昱昱、廖彥竣、酉○○、Ｑ○○、Ｚ○○。          │
├───┼───────────────────────────────┤
│二之六│張昌先、李慧珠、辛○○、項文祥、玄○○、Ｘ○○、陳步哲、Ｇ○○│
│      │、壬○○、丁○○、江陳秀鳳。                                  │
├───┼───────────────────────────────┤
│二之七│Ｂ○○、Ｔ○○、Ｖ○○、ｋ○○、黃○○、ｇ○○、Ｍ○○、Ｈ○○│
│      │、Ｄ○○、地○○、宙○○、宇○○。                            │
├───┼───────────────────────────────┤
│二之八│唐逸文、辛○○、湯鳳娥、Ｈ○○、Ｗ○○、地○○、林光楣（換林勝│
│      │璋）、Ｒ○○、Ｓ○○、宙○○、寅○○、丁○○。                │
├───┼───────────────────────────────┤
│二之九│Ａ○○（二會）、鄭宇玎、己○○、Ｘ○○、未○○、林桂子、甲○○│
│      │、李易霖（二會）、丙○○、林慶昌、ｉ○○、林莉莉、Ｎ○○、馬林│
│      │蜀、林光楣、林維鈞、楊建國、鐘淑珍、林濨瀅。                  │
├───┼───────────────────────────────┤
│二之十│辰○○、巳○○、Ｋ○○、ｄ○○、曾金蘭、Ｈ○○、寅○○、ｃ○○│
│      │、ｉ○○、ｊ○○、己○○。                                    │
├───┼───────────────────────────────┤
│二之十│曾廣琳、丁○○、亥○○、Ｌ○○（二會）、Ｄ○○、丑○○、Ｖ○○│
│一    │。                                                            │
├───┼───────────────────────────────┤
│二之十│Ａ○○（二會）、朱德明、馬寶華、高束如、ｅ○○、吳復民、子○○│
│二    │、宙○○、項文祥（二會）、玄○○。                            │
├───┼───────────────────────────────┤
│二之十│戌○○、ｂ○○、地○○、徐婉蓉、Ｎ○○、高志仁、卯○○、午○○│
│三    │、ｊ○○、丁○○、癸○○與ｈ○○共有一會。                    │
├───┼───────────────────────────────┤
│二之十│地○○、林光楣、庚○○、章乃惠。                              │
│四    │                                                              │
├───┼───────────────────────────────┤
│二之十│林勝章、宙○○、Ｖ○○、Ｈ○○、丁○○、ｇ○○。              │
│五    │                                                              │
├───┼───────────────────────────────┤
│二之十│地○○、ｅ○○、林光楣、ｇ○○、李夢茜（二會）、丁○○。      │
│六    │                                                              │
├───┼───────────────────────────────┤
│二之十│Ｚ○○、酉○○、Ｊ○○。                                      │
│七    │                                                              │
├───┼───────────────────────────────┤
│二之十│顧海珍（二會）、黃慧雪、Ｅ○○。                              │
│八    │                                                              │
├───┼───────────────────────────────┤
│二之十│Ｃ○○、張喜珍。                                              │
│九    │                                                              │
├───┼───────────────────────────────┤
│二之二│Ｅ○○、吳瑞宜、丁○○。                                      │
│十    │                                                              │
├───┼───────────────────────────────┤
│二之二│丁○○、ｋ○○。                                              │
│一    │                                                              │
├───┼───────────────────────────────┤
│二之二│陳淑萍（二會）、丙○○、徐淑蓉。                              │
│二    │                                                              │
├───┼───────────────────────────────┤
│二之二│丁○○、何正華。                                              │
│三    │                                                              │
└───┴───────────────────────────────┘
附表四：癸○○虛列之會員
┌───┬───────────────────────────────┐
│編號  │虛列之會員                                                    │
├───┼───────────────────────────────┤
│二之一│呂乃云（二會）、林巧足、倪仲仲、傅妙宇、宋美英（二會）、宋美華│
│      │、潘美足、徐珮如、徐珮嬌、姜紀美、紀華冰、姜慶華、紀華娜。    │
├───┼───────────────────────────────┤
│二之二│曹妙妙、石秀玉、宋如妹、劉月仁、管元君、蔣史萍、席介仁、席介釗│
│      │席介鈞、黃明芬、余仲乃、余仲仁、卓月雲、博雙雙、康文慶、王珠凡│
│      │、王珠云、王文益、王文萍。                                    │
├───┼───────────────────────────────┤
│二之三│林巧足、謝美暖（二會）、廖玉惠（二會）、廖玉富、倪仲仲、傅妙宇│
│      │、宋美英（二會）、潘美足、宋美華、徐珮如、徐珮嬌、姜技美、紀華│
│      │冰、姜慶華、紀華娜。                                          │
├───┼───────────────────────────────┤
│二之四│曹宇文（二會）、吳拓彩（二會）、劉宇芬（二會）、夏彩元、管元明│
│      │（二會）、宋小琴、宋小玲、蘇章如、張仁中、徐玉華、呂仲林、紀尚│
│      │華、紀玉芬、蘇維宗、蘇維華。                                  │
├───┼───────────────────────────────┤
│二之五│林君淑、林品景、黃月品、黃月功、蘇正玲、孫小英（二會）、林秋園│
│      │（二會）、古月萍、古月玲、管月華（二會）、管月忠、蘇正忠（二會│
│      │）。                                                          │
├───┼───────────────────────────────┤
│二之六│曹仁兒（三會）、倪銀元、呂宇友、呂宇武、呂宇淑（二會）、呂宇芸│
│      │、呂宇婷、呂宇玲、倪雪兒（二會）、曹木雲（二會）、韓曲華、韓曲│
│      │喜、韓曲敏（二會）。                                          │
├───┼───────────────────────────────┤
│二之七│劉小萍、劉小莉、岳永湘、劉彩鳳、呂宇武、呂宇淑（二會）、呂宇芸│
│      │、呂宇婷、呂宇玲、倪雪兒（二會）、曹木雲（二會）、韓曲華、韓曲│
│      │喜、韓曲敏（二會）。                                          │
├───┼───────────────────────────────┤
│二之八│徐元春（二會）、龔婷婷、劉如芸、蘇章如、張仁中、鄧仲彩、紀尚德│
│      │、紀尚華、紀玉芬、鄧芸芸、蘇維華。                            │
├───┼───────────────────────────────┤
│二之九│曹元博、單月國、單萍萍、紀尚德、高嘉史、紀尚華、孔嘉基（二會）│
│      │、吳仲興、周華月、龔家宇、龔介宇、蔣湘華、呂彩元（二會）。    │
├───┼───────────────────────────────┤
│二之十│范妙文、李蓉蓉、李竹華、宋小琴、宋小玲、蘇章如、張仁中、徐玉華│
│      │、倪宇妹、紀尚華、紀玉芬、蘇維宗、蘇維華。                    │
├───┼───────────────────────────────┤
│二之十│李拓寬、彭仲兒（二會）、呂文文（二會）、郝冬只（二會）、郝冬宇│
│一    │（二會）、Ｆ○○、曹仲民（二會）、吳嘉惠、岳彩凡、蔣史萍、范月│
│      │華、黃惠芬、嚴君如、黃明芬、卓月雲（二會）、蔣云亞（二會）、倪│
│      │人嘉、康文慶、高協興、陳炳根、劉女美。                        │
├───┼───────────────────────────────┤
│二之十│柳碧婷（二會）、蘆柑柑（二會）、楊如容（二會）、范云云（三會）│
│二    │、呂仲文（二會）、包美美、包美英（二會）、張介美（二會）、彭勝│
│      │美（二會）、徐民月、曹元博、宋元容（二會）、林玉英（二會）。  │
├───┼───────────────────────────────┤
│二之十│孫玲玲、鄧妹巧、曾如民、蔡敏敏（二會）、詹涵茹、邵博文、曹仲民│
│三    │、吳嘉惠、岳彩凡、管元君、蔣史萍、嚴君嘉、黃惠芬、黃明芬（二會│
│      │）、卓月雲、倪人嘉、蔣云亞（二會）、康文慶、劉女美（二會）、高│
│      │協興、陳炳根。                                                │
├───┼───────────────────────────────┤
│二之十│莊素美、范元惠、林秋圓、岳幼洋（二會）、魏妨妨（三會）。      │
│四    │                                                              │
├───┼───────────────────────────────┤
│二之十│呂拓文、蘇正玲、曹文文（二會）、蘇章如、張仁中。              │
│五    │                                                              │
├───┼───────────────────────────────┤
│二之十│蘇正玲、蔡典堯、張仁中（二會）、蘇章如。                      │
│六    │                                                              │
├───┼───────────────────────────────┤
│二之十│陳步哲（三會）、Ｏ○○○、蘇正玲、黃月功、張仁中（二會）、蘇章│
│七    │如。                                                          │
├───┼───────────────────────────────┤
│二之十│李易霖（二會）、倪妙妙、蘇正玲、黃月功、張仁中（二會）、蘇章如│
│八    │。                                                            │
├───┼───────────────────────────────┤
│二之十│曹文文、未○○、宋小鶯（二會）、申○○、黃淑芬、莊順美、張萍萍│
│九    │、高美花、張仁中。                                            │
├───┼───────────────────────────────┤
│二之二│岳永興、徐淑蓉、陳淑萍、吳玉貴、宋華佳、ｈ○○、羅克玲、高玉蓉│
│十    │、孫玉竹。                                                    │
├───┼───────────────────────────────┤
│二之二│葉金美、宋女宇、蕭逸文、岳彩人、梁梅女、林君秋、孫家玲、張美富│
│一    │、黃台利、管貴富。                                            │
├───┼───────────────────────────────┤
│二之二│宋崇培（二會）、方美云（二會）、陳步哲（二會）、高玉容、孫玉竹│
│二    │。                                                            │
├───┼───────────────────────────────┤
│二之二│范仲兒（二會）、宋美惠、吳小茹、林美珠、孫家玲、呂亞美、陳小華│
│三    │、黃台利（二會）。                                            │
└───┴───────────────────────────────┘
附表五：癸○○偽以他人名義參與之互助會
┌──┬───────┬─────┬─────┬────┬───────┐
│編  │互助會起迄日期│會員人數  │開標日期  │每期會款│開標地點      │
│號  │              │（含會首）│          │        │              │
├──┼───────┼─────┼─────┼────┼───────┤
│一  │84.09.01.至   │六十六會  │每月發薪日│一萬元  │臺灣省公路局第│
│    │90.02.01.     │（會首張平│上午十時  │        │一區工程處保養│
│    │              │山）      │          │        │場（臺北縣樹林│
│    │              │          │          │        │市○○路二一二│
│    │              │          │          │        │號）          │
├──┼───────┼─────┼─────┼────┼───────┤
│二  │86.10.01.至   │三十三會  │同右      │一萬元  │同右          │
│起訴│89.06.01.     │（ 會首張 │          │        │              │
│書編│              │平山）    │          │        │              │
│號四│              │          │          │        │              │
│    │              │          │          │        │              │
├──┼───────┼─────┼─────┼────┼───────┤
│三  │87.05.01.至   │三十一會  │同右      │一萬元  │臺灣省公路局第│
│起訴│89.11.01.     │（會首張文│          │        │一區工程處會計│
│書編│              │娟）      │          │        │室（臺北縣樹林│
│號六│              │          │          │        │市○○路二一二│
│    │              │          │          │        │號）          │
├──┼───────┼─────┼─────┼────┼───────┤
│四  │88.03.01.至   │五十六會  │同右      │一萬元  │臺灣省公路局第│
│起訴│92.06.01.     │（會首羅春│          │        │一區工程處機料│
│書編│每年農曆春節加│雙）      │          │        │課（臺北縣樹林│
│號八│標乙次。      │          │          │        │市○○路二一二│
│    │              │          │          │        │號）          │
├──┼───────┼─────┼─────┼────┼───────┤
│五  │88.06.01.至   │三十六會  │同右      │一萬元  │臺灣省公路局第│
│起訴│91.05.01.     │（會首王祥│          │        │一區工程處總務│
│書編│起訴書誤載為90│台）      │          │        │室（臺北縣樹林│
│號十│.05.01        │          │          │        │市○○路二一二│
│    │              │          │          │        │號）          │
└──┴───────┴─────┴─────┴────┴───────┘
附表六：詐欺及偽造文書詳細情形
┌──┬────┬───┬────┬───┬───┬──────────┐
│編號│所屬會別│被冒用│開標日期│標息  │受詐欺│詐得金額：（標金－標│
│    │（附表五│名義人│        │      │活會數│息）×活會人數      │
│    │之編號）│      │        │      │（應扣│                    │
│    │        │      │        │      │除被告│                    │
│    │        │      │        │      │以自己│                    │
│    │        │      │        │      │名義或│                    │
│    │        │      │        │      │偽以他│                    │
│    │        │      │        │      │人名義│                    │
│    │        │      │        │      │入會之│                    │
│    │        │      │        │      │部分）│                    │
├──┼────┼───┼────┼───┼───┼──────────┤
│一  │一      │李鳳美│87.11.01│2000  │26（扣│(00000-0000)×26    │
│    │        │      │        │      │除被告│=208000             │
│    │        │      │        │      │偽以入│                    │
│    │        │      │        │      │會斯時│                    │
│    │        │      │        │      │為活會│                    │
│    │        │      │        │      │之任若│                    │
│    │        │      │        │      │瑜）  │                    │
├──┼────┼───┼────┼───┼───┼──────────┤
│二  │一      │任若瑜│88.09.01│2000  │17    │(00000-0000)×17    │
│    │        │      │        │      │      │=136000             │
├──┼────┼───┼────┼───┼───┼──────────┤
│三  │四      │宋美如│87.10.01│2000  │20    │(00000-0000)×20    │
│    │        │      │        │      │      │=160000             │
├──┼────┼───┼────┼───┼───┼──────────┤
│四  │六      │張萍萍│87.09.01│1650  │23（扣│(00000-0000)×23    │
│    │        │      │        │      │除被告│=192050             │
│    │        │      │        │      │以自己│                    │
│    │        │      │        │      │名義及│                    │
│    │        │      │        │      │偽以黃│                    │
│    │        │      │        │      │淑芬入│                    │
│    │        │      │        │      │會二會│                    │
│    │        │      │        │      │斯時皆│                    │
│    │        │      │        │      │為活會│                    │
│    │        │      │        │      │之三會│                    │
├──┼────┼───┼────┼───┼───┼──────────┤
│五  │六      │黃淑芬│87.12.01│1200  │21（扣│(00000-0000)×21    │
│    │        │      │        │      │除被告│=184800             │
│    │        │      │        │      │以自己│                    │
│    │        │      │        │      │名義及│                    │
│    │        │      │        │      │偽以黃│                    │
│    │        │      │        │      │淑芬入│                    │
│    │        │      │        │      │會斯時│                    │
│    │        │      │        │      │為活會│                    │
│    │        │      │        │      │之二會│                    │
│    │        │      │        │      │）    │                    │
├──┼────┼───┼────┼───┼───┼──────────┤
│六  │六      │黃淑芬│88.05.01│1850  │18    │(00000-0000)×18    │
│    │        │      │        │      │      │=146700             │
├──┼────┼───┼────┼───┼───┼──────────┤
│七  │八      │李次華│88.06.01│1900  │51（扣│(00000-0000)×51    │
│    │        │      │        │      │除被告│=413100             │
│    │        │      │        │      │偽以蔣│                    │
│    │        │      │        │      │湘萍入│                    │
│    │        │      │        │      │會斯時│                    │
│    │        │      │        │      │為活會│                    │
│    │        │      │        │      │之一會│                    │
│    │        │      │        │      │）    │                    │
├──┼────┼───┼────┼───┼───┼──────────┤
│八  │八      │蔣湘萍│89.01.01│1900  │45    │(00000-0000)×45    │
│    │        │      │        │      │      │=364500             │
├──┼────┼───┼────┼───┼───┼──────────┤
│九  │十      │任季禎│88.12.01│2200  │29    │(00000-0000)×29    │
│    │        │      │        │      │      │=226200             │
└──┴────┴───┴────┴───┴───┴──────────┘
合計詐得：二百零三萬一千三百五十元
附表七：被害人名冊
┌───┬────┬──────────────────────────┐
│編號  │姓名    │送達處所                                            │
├───┼────┼──────────────────────────┤
│一    │Ａ○○  │臺北縣樹林市○○路二一二號                          │
├───┼────┼──────────────────────────┤
│二    │乙○○  │同右                                                │
├───┼────┼──────────────────────────┤
│三    │Ｖ○○  │同右                                                │
├───┼────┼──────────────────────────┤
│四    │寅○○  │同右                                                │
├───┼────┼──────────────────────────┤
│五    │Ｂ○○  │同右                                                │
├───┼────┼──────────────────────────┤
│六    │Ｏ○○○│同右                                                │
├───┼────┼──────────────────────────┤
│七    │玄○○  │同右                                                │
├───┼────┼──────────────────────────┤
│八    │Ｒ○○  │同右                                                │
├───┼────┼──────────────────────────┤
│九    │Ｓ○○  │同右                                                │
├───┼────┼──────────────────────────┤
│十    │Ｋ○○  │同右                                                │
├───┼────┼──────────────────────────┤
│十一  │ｄ○○  │同右                                                │
├───┼────┼──────────────────────────┤
│十二  │ｋ○○  │同右                                                │
├───┼────┼──────────────────────────┤
│十三  │Ｑ○○  │同右                                                │
├───┼────┼──────────────────────────┤
│十四  │Ｕ○○  │同右                                                │
├───┼────┼──────────────────────────┤
│十五  │Ｃ○○  │同右                                                │
├───┼────┼──────────────────────────┤
│十六  │Ｚ○○  │同右                                                │
├───┼────┼──────────────────────────┤
│十七  │Ｙ○○○│同右                                                │
├───┼────┼──────────────────────────┤
│十八  │ａ○○  │同右                                                │
├───┼────┼──────────────────────────┤
│十九  │酉○○  │同右                                                │
├───┼────┼──────────────────────────┤
│二十  │ｅ○○  │同右                                                │
├───┼────┼──────────────────────────┤
│二一  │Ｗ○○  │同右                                                │
├───┼────┼──────────────────────────┤
│二二  │辛○○  │同右                                                │
├───┼────┼──────────────────────────┤
│二三  │Ｄ○○  │同右                                                │
├───┼────┼──────────────────────────┤
│二四  │戌○○  │同右                                                │
├───┼────┼──────────────────────────┤
│二五  │ｇ○○  │同右                                                │
├───┼────┼──────────────────────────┤
│二六  │ｆ○○  │同右                                                │
├───┼────┼──────────────────────────┤
│二七  │丑○○  │同右                                                │
├───┼────┼──────────────────────────┤
│二八  │丙○○  │同右                                                │
├───┼────┼──────────────────────────┤
│二九  │Ｊ○○  │同右                                                │
├───┼────┼──────────────────────────┤
│三十  │亥○○  │同右                                                │
├───┼────┼──────────────────────────┤
│三一  │庚○○  │同右                                                │
├───┼────┼──────────────────────────┤
│三二  │Ｈ○○  │同右                                                │
├───┼────┼──────────────────────────┤
│三三  │Ｉ○○  │同右                                                │
├───┼────┼──────────────────────────┤
│三四  │子○○  │同右                                                │
├───┼────┼──────────────────────────┤
│三五  │林光楣  │同右                                                │
├───┼────┼──────────────────────────┤
│三六  │地○○  │同右                                                │
├───┼────┼──────────────────────────┤
│三七  │宇○○  │同右                                                │
├───┼────┼──────────────────────────┤
│三八  │宙○○  │同右                                                │
├───┼────┼──────────────────────────┤
│三九  │天○○  │同右                                                │
├───┼────┼──────────────────────────┤
│四十  │Ｘ○○  │同右                                                │
├───┼────┼──────────────────────────┤
│四一  │己○○  │同右                                                │
├───┼────┼──────────────────────────┤
│四二  │戊○○  │同右                                                │
├───┼────┼──────────────────────────┤
│四三  │Ｐ○○  │同右                                                │
├───┼────┼──────────────────────────┤
│四四  │黃○○  │同右                                                │
├───┼────┼──────────────────────────┤
│四五  │Ｇ○○  │同右                                                │
├───┼────┼──────────────────────────┤
│四六  │Ｍ○○  │同右                                                │
├───┼────┼──────────────────────────┤
│四七  │Ｆ○○  │同右                                                │
├───┼────┼──────────────────────────┤
│四八  │辰○○  │同右                                                │
├───┼────┼──────────────────────────┤
│四九  │巳○○  │同右                                                │
├───┼────┼──────────────────────────┤
│五十  │壬○○  │同右                                                │
├───┼────┼──────────────────────────┤
│五一  │甲○○  │同右                                                │
├───┼────┼──────────────────────────┤
│五二  │丁○○  │同右                                                │
├───┼────┼──────────────────────────┤
│五三  │ｂ○○  │同右                                                │
├───┼────┼──────────────────────────┤
│五四  │吳復民  │同右                                                │
├───┼────┼──────────────────────────┤
│五五  │卯○○  │同右                                                │
├───┼────┼──────────────────────────┤
│五六  │Ｎ○○  │同右                                                │
├───┼────┼──────────────────────────┤
│五七  │Ｌ○○  │同右                                                │
├───┼────┼──────────────────────────┤
│五八  │Ｔ○○  │同右                                                │
├───┼────┼──────────────────────────┤
│五九  │ｈ○○  │同右                                                │
├───┼────┼──────────────────────────┤
│六十  │ｉ○○  │同右                                                │
├───┼────┼──────────────────────────┤
│六一  │午○○  │同右                                                │
├───┼────┼──────────────────────────┤
│六二  │申○○  │同右                                                │
├───┼────┼──────────────────────────┤
│六三  │ｊ○○  │同右                                                │
├───┼────┼──────────────────────────┤
│六四  │未○○  │同右                                                │
├───┼────┼──────────────────────────┤
│六五  │黃慧雯  │同右                                                │
├───┼────┼──────────────────────────┤
│六六  │ｃ○○  │同右                                                │
├───┼────┼──────────────────────────┤
│六七  │Ｅ○○  │同右                                                │
└───┴────┴──────────────────────────┘
附表八：癸○○以自己名義參加他人召集互助會
┌──┬───────┬─────┬─────┬────┬───────┐
│編號│互助會起迄日期│會員人數  │開標日期  │每期會款│開標地點      │
│    │              │（含會首）│          │        │              │
├──┼───────┼─────┼─────┼────┼───────┤
│一  │85.09.01.至   │四十六    │每月發薪日│一萬元  │臺灣省公路局第│
│    │89.06.01.     │（會首張平│上午十時  │        │一區工程處保養│
│    │              │山）      │          │        │場（臺北縣樹林│
│    │              │          │          │        │市○○路二一二│
│    │              │          │          │        │號）          │
├──┼───────┼─────┼─────┼────┼───────┤
│二  │86.07.01.至   │五十一    │同右      │一萬元  │臺灣省公路局第│
│    │90.02.01.     │（會首邱炎│          │        │一區工程處用地│
│    │              │煌）      │          │        │課（臺北縣樹林│
│    │              │          │          │        │市○○路二一二│
│    │              │          │          │        │號）          │
├──┼───────┼─────┼─────┼────┼───────┤
│三  │87.10.10.至   │二十四    │每月十日下│二萬元  │會首自宅      │
│    │89.09.10.     │（會首江秀│午八時    │        │              │
│    │              │蘭）      │          │        │              │
├──┼───────┼─────┼─────┼────┼───────┤
│四  │87.05.01.至   │三十一    │同編號一  │一萬元  │臺灣省公路局第│
│    │89.11.01.     │（會首張文│          │        │一區工程處會計│
│    │              │娟）      │          │        │室（臺北縣樹林│
│    │              │          │          │        │市○○路二一二│
│    │              │          │          │        │號）          │
├──┼───────┼─────┼─────┼────┼───────┤
│五  │87.11.01.至   │四十五    │每月一日上│一萬元  │同右          │
│    │91.03.01.     │（會首張文│午十時    │        │              │
│    │              │娟）      │          │        │              │
│    │              │          │          │        │              │
├──┼───────┼─────┼─────┼────┼───────┤
│六  │88.05.01.至   │二十一    │每月領薪日│一萬元  │臺灣省公路局第│
│    │90.01.01.     │（會首江陳│下午一時  │        │一區工程處總務│
│    │              │秀鳳）    │          │        │室（臺北縣樹林│
│    │              │          │          │        │市○○路二一二│
│    │              │          │          │        │號）          │
├──┼───────┼─────┼─────┼────┼───────┤
│七  │88.09.01.至   │三十一    │同編號一  │一萬元  │同右          │
│    │91.03.01.     │（會首張平│          │        │              │
│    │              │山）      │          │        │              │
└──┴───────┴─────┴─────┴────┴───────┘
附表九：
┌──┬────┬───┬────┬──────────────────┐
│編號│所屬會別│被冒用│標  息  │犯罪方法及結果（結果係指標得款項扣除│
│    │（附表七│名義人│        │已繳納死會款項）                    │
│    │之編號）│      │        │                                    │
├──┼────┼───┼────┼──────────────────┤
│一  │一      │以本人│不詳    │以癸○○本人之名入會，於八十六年十一│
│    │        │名義加│        │月一日得標，詐得四萬元。            │
│    │        │入一會│        │                                    │
├──┼────┼───┼────┼──────────────────┤
│二  │二      │以本人│一五○○│以癸○○本人之名入會，於八十六年十二│
│    │        │名義加│        │月、八十七年十月分別得標，詐得二○九│
│    │        │入二會│一七五○│六○○元                            │
├──┼────┼───┼────┼──────────────────┤
│三  │三      │以本人│不詳    │以癸○○本人之名入會，於八十八年六月│
│    │        │名義加│        │一日得標，詐得一二七一○○元。      │
│    │        │入一會│        │                                    │
├──┼────┼───┼────┼──────────────────┤
│四  │四      │以本人│一六五○│以癸○○本人之名入會，於八十八年四月│
│    │        │名義加│        │一日得標。                          │
│    │        │入一會│        │                                    │
├──┼────┼───┼────┼──────────────────┤
│五  │五      │以本人│二二○○│以癸○○本人之名入會，於八十八年十月│
│    │        │名義加│        │一日得標，詐得二三二三○○元。      │
│    │        │入一會│        │                                    │
├──┼────┼───┼────┼──────────────────┤
│六  │六      │以本人│一二○○│以癸○○本人之名入會，於八十八年十月│
│    │        │名義加│        │一日得標，詐得一○六六○○元。      │
│    │        │入一會│        │                                    │
├──┼────┼───┼────┼──────────────────┤
│七  │七      │以本人│一八○○│以癸○○本人之名入會，於八十九年一月│
│    │        │名義加│        │一日得標，詐得二○九六○○元。      │
│    │        │入一會│        │                                    │
└──┴────┴───┴────┴──────────────────┘


司法院資訊處製作；財團法人民間司法改革基金會備份。
